臺灣高雄地方法院刑事判決　　　　　　　100年度訴字第102號
公　訴　人　臺灣高雄地方法院檢察署檢察官
被　　　告　許榮文
選任辯護人　柳聰賢律師
被　　　告　張國城
上　一　人
選任辯護人　林鴻駿律師
被　　　告　王信仁
　　　　　　林佳賢
前二人共同
指定辯護人　陳建誌律師
上列被告因違反毒品危害防制條例案件，經檢察官提起公訴（99
年度偵字第31872、33895 號），本院判決如下：
    主  文
許榮文共同製造第二級毒品，處有期徒刑伍年陸月。扣案如附表
四所示之物，均沒收銷燬之；又扣案如附表五、附表六所示之物
，均沒收之。
張國城共同製造第二級毒品，累犯，處有期徒刑陸年。扣案如附
表四所示之物，均沒收銷燬之；又扣案如附表五、附表六所示之
物，均沒收之。
王信仁共同製造第二級毒品，處有期徒刑柒年肆月。扣案如附表
四所示之物，均沒收銷燬之；又扣案如附表五、附表六所示之物
，均沒收之。
林佳賢共同製造第二級毒品，處有期徒刑肆年。扣案如附表四所
示之物，均沒收銷燬之；又扣案如附表五、附表六所示之物，均
沒收之。
    事  實
一、張國城前因施用第一級毒品及第二級毒品案件，經本院於民
    國94年8 月8 日以94年度訴字第2030號判決，處以有期徒刑
    9 月、5 月，及定應執行刑為有期徒刑1 年確定；又因施用
    第一級毒品案件，經本院於95年3 月16日以95年度訴字第22
    7 號判決，處以有期徒刑7 月確定；上開各罪接續執行，於
    95年12月14日假釋出監並付保護管束，迄96年3 月16日保護
    管束期滿。復於94年間因竊盜案件，經本院於96年5 月31日
    以95年度易字第9 號判決，處以有期徒刑2 年4 月，經被告
    張國城上訴後，由臺灣高等法院高雄分院於97年2 月29日以
    96年度上易字第964 號駁回上訴而確定，並於99年7 月1 日
    縮刑期滿執行完畢。
二、張國城、許榮文、王信仁、林佳賢及王國偉（王國偉涉嫌違
    反毒品危害防制條例部分，現由本院審理中）均明知甲基安
    非他命係公告列管之第二級毒品，不得製造。先由張國城、
    許榮文、王國偉3 人共同基於製造第二級毒品甲基安非他命
    之犯意聯絡，於99年9 月初，王國偉提供製造甲基安非他命
    之原料、器具，運至張國城位於高雄縣大樹鄉（現已改制為
    高雄市大樹區○○○路85巷4 號住處，再由王國偉、張國城
    、許榮文在該處以感冒藥丸提煉製造甲基安非他命所需之先
    驅原料即第四級毒品假麻黃鹼及麻黃鹼（俗稱麻黃素）。嗣
    因張國城前揭住處過於狹隘，王國偉、許榮文、張國城乃謀
    議移至許榮文位於高雄縣仁武鄉（現已改制為高雄市仁武區
    ○○○路一段89號住處，續行製造甲基安非他命，並與王信
    仁、林佳賢共同承上製造第二級毒品甲基安非他命之犯意聯
    絡，於99年9 月24日，由王國偉將製造甲基安非他命之原料
    、冰箱等器具，運至高雄市○○區○○路一段89號許榮文住
    處，林佳賢、張國城、王信仁等人乃將該製造甲基安非他命
    之原料、器具搬至許榮文前揭住處4 樓，並由許榮文、張國
    城、王信仁、王國偉續行以感冒藥丸提煉製造甲基安非他命
    所需之先驅原料即第四級毒品假麻黃鹼及麻黃鹼，復將以抽
    取出之第四級毒品假麻黃鹼及麻黃鹼，以氯仿浸溶後，加入
    亞硫醯二氯置入攪拌器內攪拌，再經乙醚、丙酮等溶劑溶洗
    ，過濾、風乾後製成氯假麻黃素，之後再加入催化劑氯化鈀
    、硫酸鋇，及緩衝劑醋酸，再置入氫化反應器內，並通入氫
    氣進行氫化反應，經側孔燒瓶、陶瓷漏斗過濾製成含有氫化
    產物甲基安非他命之鹵水，林佳賢則將前揭含有氫化產物甲
    基安非他命之鹵水搬至1 樓之冰箱內，進行純化程序；另少
    部分鹵水則由王國偉運至高雄市○○區○○街10巷15之2 號
    租賃處，進行純化程序。嗣為警於99年10月4 日持搜索票至
    高雄市○○區○○路一段89號許榮文住處搜索，扣得如附表
    二所示之物品；且於同日逕行搜索高雄市○○區○○街10巷
    15之2 號王國偉租賃處，扣得如附表三所示之物品。
三、案經行政院海岸巡防署南部地區巡防局及高雄縣（現已改制
    為高雄市）政府警察局移送臺灣高雄地方法院檢察署檢察官
    偵查起訴。
    理  由
壹、證據能力：
一、按通訊監察之譯文，係員警於審判外將監聽所得資料以現譯
    方式整理後予以記錄而得，而國家基於犯罪偵查之目的，對
    被告進行通訊監察，依法定程序執行監聽取得之錄音，係以
    錄音設備之機械作用，真實保存當時通訊之內容，如通訊一
    方為受監察人，司法警察在監聽中蒐集所得之通訊者對話，
    若其通話本身即係被告進行犯罪中構成犯罪事實之部分內容
    ，自與所謂「審判外之陳述」無涉，應不受傳聞法則之規範
    ，當然具有證據能力。至司法警察依據監聽錄音結果予以翻
    譯而製作之監聽譯文，屬於文書證據之一種，倘被告或訴訟
    關係人對該通訊監察譯文之真實性並不爭執，即無勘驗辨認
    其錄音聲音之調查必要性（最高法院99年度台上字第7876號
    判決參照）。經查，本案卷附之通訊監察譯文，有各該通訊
    監察書在卷可按（見警一卷第93頁至第94頁反面；本院訴二
    卷第169 頁至第170 之1 頁），其監聽錄音蒐證程序應屬合
    法，復觀諸其譯文內容，亦各標明通話雙方之電話號碼、通
    話日期及時間等，符合監聽之合法性及譯文之功能性。被告
    及其辯護人對其真實性並不爭執，即無勘驗辨認其錄音聲音
    之調查必要性，本院於審判程序亦已踐行提示監聽譯文供當
    事人辨認並告以要旨，使其表示意見等程序並為辯論，自具
    有證據能力，而得為認定本案犯罪事實之依據。
二、按被告以外之人於審判外之陳述，雖不符刑事訴訟法第159
    之1 至第159 條之4 之規定，而經當事人於審判程序同意作
    為證據，法院審酌該言詞陳述或書面陳述作成時之情況，認
    為適當者，亦得為證據。當事人或辯護人於法院調查證據時
    ，知有第159 條第1 項不得為證據之情形，而未於言詞辯論
    終結前聲明異議者，視為有前項之同意。刑事訴訟法第159
    之5 定有明文。查檢察官、被告許榮文、張國城、王信仁、
    林佳賢及渠等辯護人均對於本判決所引用如證人許寶月之警
    詢筆錄等傳聞證據，同意作為證據，本院審酌上開證據作成
    時之情狀，並無違法或不當等情形，且與本案相關之待證事
    實具有關聯性，認為以之作為本案之證據亦屬適當，爰依前
    揭規定，認均應有證據能力。
貳、認定犯罪事實所憑之證據及理由：
一、訊據被告許榮文、張國城、王信仁、林佳賢皆否認有製造第
    二級毒品既遂之犯行。
(一)、被告許榮文辯稱：當時是王國偉於被查獲前1 、2 個月，來
    伊家找伊，說要在那邊製造甲基安非他命，伊負責提供場地
    ，他有叫伊幫他買酒精，之前伊打破溫度計，本來要買，但
    王國偉叫伊不用買，伊還有時候倒酒精，讓他們可以抽麻黃
    素等語（見偵一卷第218 頁、第222 頁）；又被告許榮文之
    辯護人則以：依刑事警察局99年12月6 日刑鑑字第09901617
    64號鑑定書，只有編號1-4 黑色液體驗出第二級毒品甲基安
    非他命，純度約2 ﹪，編號1-7 褐色液體測得甲基安非他命
    純度約2 ﹪，編號1-9 藍色塑膠盤微量殘渣檢出第二級毒品
    甲基安非他命，編號1-10金屬杯內微量褐色及白色殘渣檢出
    第二級毒品甲基安非他命，編號1-11藍色塑膠杯內微量白色
    殘渣量微無法秤重，酌量取得鑑定，檢出第二級毒品甲基安
    非他命，編號4-1 金屬壓力鍋內檢出第二級毒品甲基安非他
    命，編號4-12金屬鍋內檢出第二級毒品甲基安非他命，參諸
    相同之臺灣屏東地方法院97年度訴字第1125號判決，自難徒
    以驗出微量甲基安非他命即認係製造既遂，僅係製造第四級
    毒品既遂或製造第二級毒品未遂；另依據證人王國偉於100
    年5 月4 日於審理時之證述，可知被告許榮文只是幫忙倒酒
    精，應係幫助製造第四級毒品；又被告許榮文於偵、審中坦
    承犯行，另檢、警偵辦王國偉，聲押均失敗，因被告許榮文
    在偵訊時據實供出王國偉為主犯，檢方才能起訴王國偉，因
    此本案應有毒品危害防制條例第17條第1 、2 項之適用等語
    置辯。
(二)、被告張國城辯稱：伊只是負責抽麻黃素，後面再交給王國偉
    製作甲基安非他命，一開始是王國偉叫伊在伊家抽麻黃素，
    之後才移到許榮文家，有1 次王國偉在許榮文家進行後面的
    製程，有叫伊去看，王國偉有跟伊說怎麼做，許榮文當時也
    有在場，但伊沒有與王國偉製作過甲基安非他命等語（見偵
    一卷第225 頁至第227 頁）。而被告張國城之辯護人則以：
    被告張國城坦承製造第四級毒品，深知悔悟，毒品亦未外流
    造成危害，毒品數量甚微，請與從輕量刑；另若認定被告張
    國城係製造第二級毒品，因本案符合甲基安非他命製毒鹵化
    及氫化工廠認定標準，但尚未達製毒純化之程度，請以製造
    第二級毒品未遂論處；又被告張國城於偵、審中坦承犯行，
    另於99年12月15日偵查中供出毒品來源係王國偉，而非之前
    所述之安仔，進而查獲王國偉為正犯，應有毒品危害防制條
    例第17條第1 、2 項減刑規定之適用等語置辯。
(三)、被告王信仁則辯稱：伊之所以會出現在許榮文住處4 樓，是
    因為伊去找伊弟弟王國偉，拿飲料給王國偉的朋友喝，結果
    伊將飲料打翻了，伊就拿拖把在那裡拖地，伊不是在那裡製
    造甲基安非他命；另外華德街10巷15之1 號被查扣的甲基安
    非他命半成品和製造甲基安非他命之器具與伊沒有關係，那
    是伊弟弟王國偉的等語。被告王信仁之辯護人以：被告王信
    仁雖於案發時間、地點，在被告許榮文住處遭查獲，且於製
    造工具採得被告王信仁之指紋，惟被告王信仁當天僅是去找
    其弟弟王國偉，被告王信仁並無參與製毒之犯行；至於在製
    毒器具上採得被告王信仁之指紋，是因為被告王信仁拿飲料
    到樓上時，打翻飲料在擦地板時，不小心碰到而已，且由指
    紋鑑定觀之，僅有左手食指指紋在其上，於其他共同被告都
    是左、右手沾有指紋之情形不同，足見被告王信仁僅是於擦
    拭地板時，不小心碰觸而已，該指紋不足為被告王信仁有參
    與製造犯行之認定等語置辯。
(四)、被告林佳賢亦辯稱：伊承認有幫張國城搬過麻黃素，是張國
    城叫伊拿下去冰箱冰，伊知道裡面裝麻黃素，但伊沒有參與
    製造等語；被告林佳賢之辯護人則以：被告林佳賢在案發時
    間、地點，在被告許榮文住處遭查獲，且於製造工具採得被
    告林佳賢之指紋，被告林佳賢亦不否認，惟當時僅是幫忙搬
    運器材，被告林佳賢並無共同參與製造，且被告林佳賢當時
    僅是知道搬運的東西中部分為麻黃素，惟該麻黃素是製造何
    種毒品所用，被告林佳賢並不知悉，能否為被告林佳賢有參
    與共同製造第二級毒品甲基安非他命之認定，顯有疑問；且
    由其他共同被告之供述，均無提到被告林佳賢有共同參與製
    造之犯行，被告林佳賢至多僅是參與搬運物品而已，應係基
    於幫助之犯意等語置辯。
二、被告許榮文、張國城與共犯王國偉於99年9月初，先在高雄
    市○○區○○路85巷4 號被告張國城住處，以感冒藥丸提煉
    假麻黃鹼及麻黃鹼，嗣因被告張國城前揭住處過於狹隘，始
    於99年9 月24日搬運製毒器具及原料，至被告許榮文位於高
    雄市○○區○○路一段89號住處，續行提煉假麻黃鹼及麻黃
    鹼等情，業據被告許榮文、張國城與共犯王國偉供述明確（
    見偵一卷第220 頁、第226 頁；本院訴一卷第196 頁、第12
    5 頁；本院訴二卷第90頁反面至第92頁），另有通聯譯文、
    通訊監察許可書、警方監控照片6 張附卷可憑，此部分事實
    應堪認定。另警方於99年10月4 日持搜索票至高雄市○○區
    ○○路一段89號被告許榮文住處搜索時，被告張國城在該處
    4 樓抽麻黃素，被告王信仁在旁邊；而被告許榮文、共犯王
    國偉在該處2 樓房間；被告林佳賢在該處1 樓；並扣得如附
    表二所示之物品，並於同日逕行搜索高雄市○○區○○街10
    巷15之2 號共犯王國偉租賃處，扣得如附表三所示之物品，
    除據被告許榮文、張國城、王信仁、林佳賢之供述外，另有
    海巡署南巡局高雄市機動查緝隊搜索扣押筆錄、扣押物品目
    錄表各2 份、海巡署南巡局高雄市機動查緝隊逕行搜索報告
    書1 份、搜索蒐證光碟1 片、搜索蒐證光碟勘驗筆錄1 份、
    現場照片50張附卷可稽，此部分亦堪認定為真實。
三、被告許榮文、張國城、王信仁、林佳賢以前詞置辯，故本案
    有疑義，應與審究者，厥為：(一)、被告王信仁有無參與本案
    製造毒品之犯行？(二)、被告許榮文、林佳賢前揭所為，係幫
    助犯，抑或是共同正犯？(三)、被告張國城係基於製造第二級
    毒品之犯意，或是基於製造第四級毒品之犯意，參與本案犯
    行？(四)、本案在被告許榮文住處所製造之毒品，究竟是第二
    級毒品甲基安非他命抑或是第四級毒品？若係製造第二級毒
    品甲基安非他命，究係是既遂，抑或僅於未遂階段？本院說
    明得心證之理由如下：
(一)、被告王信仁有無參與本案製造毒品之犯行？
１、警方於99年10月4 日20時40分許，在高雄市○○區○○路一
    段89號被告許榮文住處4 樓房間內，查獲被告張國城正在抽
    取麻黃素，而被告王信仁亦在場，且知悉被告張國城在製造
    毒品甲基安非他命之事實，除據被告王信仁之供述外（見警
    一卷第51頁、偵一卷第53頁），核與被告張國城於警詢之證
    述情節相符（見警一卷第44頁至第45頁、偵一卷第226 頁）
    ，自堪予認定。衡情，製造毒品為重罪，被告張國城應不可
    能任意讓不相干之人在場，徒增遭查獲之風險，是以被告王
    信仁前揭辯解，已令人起疑。
２、被告張國城於警詢時證稱：專案小組查獲伊當時，是要將感
    冒藥丸和酒精混合物之溶劑，經由陶磁漏斗及濾紙過濾後，
    使液態溶劑流入大型玻璃瓶內，再將取得液態溶劑到入鍋子
    內等語（見警一卷第44頁）；被告張國城於審理時，亦結證
    稱：伊在樓上抽麻黃素時，王信仁是有拿飲料上來，拿整杯
    放在那邊，王信仁有踢倒東西沒錯，但沒有注意看踢倒什麼
    東西，起先伊是以為後來那個年輕人在整理踢倒的東西，因
    為伊是背對他，那時候不知道是王信仁，伊只想趕快抽一抽
    然後回家等情（見本院訴二卷第127 頁反面至第128 頁）；
    佐以鑑識人員在上述2 個過濾漏斗上，經粉末法顯現，發現
    9 枚可資比對之指紋，送內政部警政署刑事警察局鑑定，經
    比對確認結果編號04、05指紋，皆與所附被告王信仁指紋卡
    之左食指指紋相符，有高雄縣政府警察局鑑識課現場勘察報
    告、內政部警政署刑事警察局99年11月2 日刑紋字第099015
    1327號鑑定書各1 份在卷可稽（見偵一卷第181 頁至第187
    頁），顯見被告王信仁確實有摸過製造毒品器具陶磁漏斗之
    事實。又觀之查獲時現場照片（見警一卷第144 頁、第146
    頁）可知，陶磁漏斗連接在大型玻璃瓶上，並非放置於地上
    ，且據被告張國城前揭證述其正在抽麻黃素等情，縱使如被
    告王信仁所辯稱係因飲料翻倒要擦地板云云，亦不至於會不
    小心摸到上方被告張國城正在抽麻黃素所用之陶磁漏斗，是
    以被告王信仁前揭辯解，尚難採信。
３、再者，被告許榮文於99年12月13日偵查中證稱：最早是王國
    偉來找伊，他和王信仁把感冒藥丸帶到伊家，放進桶子裡面
    浸泡，之後過兩天他們就在那邊抽麻黃素，用酒精泡藥丸抽
    麻黃素，過沒兩天就被查過，剛才說到王國偉、王信仁、張
    國城、林佳賢四人共同製造毒品的事屬實等語；同日經檢察
    官告知共犯王國偉持有之0000000000行動電話門號於99年9
    月16日3 時28分，與被告許榮文持有之0000000000行動電話
    門號之通聯譯文『Ａ（指王國偉）：你現在有空嗎？Ｂ（指
    許榮文）：嗯。Ａ（指王國偉）：你把瓶子，今天你帶回去
    的瓶子，拿給我阿琳。Ｂ（指許榮文）：小的。Ａ（指王國
    偉）：什麼小的？瓶子耶。Ｂ（指許榮文）：今天拿走的那
    個嗎？Ａ（指王國偉）：對阿，瓶子！你聽懂嗎？Ｂ（指許
    榮文）：我聽懂。Ａ（指王國偉）：拿給我阿琳，要不然不
    合。Ｂ（指許榮文）：喔好。Ａ（指王國偉）：你現在有要
    出門嗎？還是你繼續睡，我早上跟你拿。Ｂ（指許榮文）：
    我過去。』後，被告許榮文即證稱：這通在講抽麻黃素的瓶
    子拿去王國偉他家，阿林就是他哥哥王信仁等語（見偵一卷
    第218 頁、第221 頁），為何共犯王國偉抽取麻黃素的瓶子
    ，要交給被告王信仁？莫非被告王信仁有參與抽取麻黃素？
    。再者，參照共犯王國偉持有之0000000000行動電話門號與
    下列被告王信仁、許榮文持有之行動電話門號之監聽譯文對
    話內容：
(1)、與被告王信仁持有之0000000000行動電話門號：
、於99年9 月24日06時01分之對話（見警一卷第125頁）：
    Ａ（指王國偉）：還沒好嗎？
    Ｂ（指王信仁）：現在在等那些湯冷卻，OK啦。
    Ａ：好。
、於99年9 月24日06時26分之對話（見警一卷第125頁）：
    Ａ（指王國偉）：你還沒有要過來？
    Ｂ（指王信仁）：還沒，我在等湯熟。
    Ａ（指王國偉）：那我要先回去了。
    Ｂ（指王信仁）：嗯。
、於99年9 月24日08時02分之對話（見警一卷第125頁）：
    Ａ（指王國偉）：你弄不好嗎？
    Ｂ（指王信仁）：剩二，有開花，但是退了就沒有了，要不
                    然花開得很漂亮。
    Ａ（指王國偉）：沒車可以去，我來用好了。
    Ｂ（指王信仁）：嗯。
、於99年9 月24日08時04分之對話（見警一卷第125頁）：
    Ａ（指王國偉）：你把它弄乾淨一點。
    Ｂ（指王信仁）：喔好。
、於99年9 月24日08時56分之對話（見警一卷第125頁）：
    Ａ（指王國偉）：你還沒有要回來喔？
    Ｂ（指王信仁）：要回去了。
    Ａ（指王國偉）：還沒有弄好嗎？
    Ｂ（指王信仁）：回去再講。
(2)、與被告許榮文持有之0000000000行動電話門號（見警一卷第
    126頁）：
    Ｂ（指許榮文）：我過去找你。
    Ａ（指王國偉）：你跟我哥在一起嗎？
    Ｂ（指許榮文）：他說他要先回去。
    Ａ（指王國偉）：喔。
    綜合可知，被告王信仁曾告知共犯王國偉其在「等湯冷卻」
    、「等湯熟」、「剩二，有開花，但是退了就沒有了，要不
    然花開得很漂亮」，「要回去了」等情；不久後，被告許榮
    文與共犯王國偉聯繫，詢問「你跟我哥在一起嗎？」，被告
    許榮文稱：「他說他要先回去。」；佐以被告王信仁持有00
    00000000行動電話門號前揭時間之通訊基地台位置為高雄市
    仁武區文武里新庄巷13之7 號、高雄市○○區○○里○○路
    168 號、高雄市○○區○○路一段108 號4 樓，皆在被告許
    榮文位於高雄市○○區○○路一段89號住處附近，有000000
    0000行動電話門號於99年9 月1 日至10月5 日期間通聯基地
    台在仁武區所有通話明細擷取表1 份在卷可憑（見偵一卷第
    140 頁），益證前揭對話，確實係被告王信仁與共犯王國偉
    所交談之內容；復參酌共犯王國偉以證人身分於本院審理時
    具結證稱：「煮湯」就是煮黑水，「煮水」後要放入冰箱結
    晶，抽取麻黃素也要煮，每1 個步驟都要煮等情，足認被告
    王信仁係在與共犯王國偉討論甲基安非他命製作過程，故被
    告王信仁應有參與本案製毒之犯行。
４、至被告許榮文於本院審理時翻易前詞，改稱：王信仁沒有參
    與云云；經提示99年12月13日被告許榮文之偵訊筆錄供其閱
    覽，仍稱：伊沒有這樣講，沒有王信仁啊云云（見審二卷第
    119 頁反面）；惟被告許榮文於本院審理時，經檢察官問：
    「做安非他命的原料麻黃素是從何而來？」、被告許榮文答
    ：「我不會做，我怎麼知道原料是哪些。」；檢察官問：「
    是在你那裡做的還是張國城那邊做好運來的？」、被告許榮
    文答：「應該是張國城那邊運來的。」；檢察官問：「你為
    何得以確定？」、被告許榮文答：「因為他們第一次在我家
    抽麻黃素的那天就被查獲了。」，然由前揭通聯譯文可知，
    渠等至遲於99年9 月24日即在被告許榮文前揭住處製毒，但
    警方係於99年10月5 日始前往被告許榮文住處查獲，故被告
    許榮文稱：他們第一次在伊家抽麻黃素的那天就被查獲了云
    云，明顯係避重就輕，其證詞可信度已令人質疑。另被告許
    榮文於99年12月13日偵訊時，有辯護人陪同，但被告王信仁
    卻未在場，其心態上較無忌憚，且其證述被告王信仁部分，
    內容明確，應無口誤之虞，是以被告許榮文於偵訊時之證述
    較可採信。又共犯王國偉於本院審理時，認為前揭通聯譯文
    是被告王信仁與伊朋友說話，被告王信仁不可能1 個人在被
    告許榮文住處，且被告王信仁沒有幫其製造甲基安非他命或
    攪拌、等結晶、煮黑水、搬器材等工作之有利於被告王信仁
    之證述；然共犯王國偉為被告王信仁之兄，其證述內容難免
    有偏袒被告王信仁之虞，亦與前揭證人許榮文、張國城之證
    述及指紋鑑定、通聯譯文等客觀證物不符，難遽為對被告王
    信仁有利之認定。
(二)、被告許榮文、林佳賢前揭所為，係幫助犯，抑或是共同正犯
    ？
１、按刑法上之幫助犯，係指以幫助之意思，對於正犯資以助力
    ，而未參與實施犯罪之行為者而言，如就構成犯罪事實之一
    部，已參與實施即屬共同正犯，最高法院49年台上字第77號
    判例參照。
２、被告許榮文自承知悉共犯王國偉要在其住處製造甲基安非他
    命，由其提供場地，並倒酒精讓共犯王國偉等人可以抽取麻
    黃素等情（見偵一卷第218頁、第222頁）；佐以共犯王國偉
    於本院審理時具結證稱：那天伊買酒精回去浸藥丸粉的時候
    ，許榮文有幫伊到酒精下去，當時伊在攪拌絞過的藥丸粉；
    製造甲基安非他命的過程中，抽取麻黃素及煮黑水時會有酒
    精揮發的味道等語（見本院訴二卷第88頁、第94頁），堪認
    共犯王國偉在製造甲基安非他命時，被告許榮文有倒入酒精
    讓藥丸粉溶解之事實。又有關甲基安非他命製造過程大致可
    分為前段（鹵化反應步驟）、中段（氫化反應步驟）、後段
    （純化結晶步驟）等3 個階段，其前段（鹵化反應步驟）為
    鹽酸麻黃素（前段原料）經溶劑（如丙酮、乙醚等）浸溶後
    ，再加亞硫醯二氯經攪拌器攪拌，再經溶洗過濾後，製成氯
    假麻黃素（為前段主要產物），有法務部調查局93年1 月19
    日調科壹字第09362340180 號函文附卷可憑（見偵一卷第19
    5 頁）。是以被告許榮文將酒精為溶劑加入藥丸粉內，供被
    告王國偉攪拌之行為，依據前揭法務部調查局函文所示，已
    參與製造第二級毒品甲基安非他命之前段製程，而非僅於助
    力，自屬共同正犯。
３、被告林佳賢供承其有搬過扣案照片編號1-6 、2-1 、4-49桶
    子，會搬編號1-6 的桶子是張國城叫其搬下去冰，其知道裡
    面裝麻黃素，冰箱裡面的東西都是查獲當天，張國城叫其搬
    下去冰的，只知道麻黃素是他們在那邊弄完，叫其搬下去等
    情（見本院訴一卷第219 頁至第220 頁），佐以被告許榮文
    於偵查中亦證稱：小馬（即被告林佳賢）幫他們搬東西，把
    東西由4 樓搬到1 樓，他知道那是毒品，他除了搬東西，也
    負責顧冰箱等語（見偵一卷第219 頁、第222 頁）；再者，
    鑑識人員在製毒器具過濾漏斗上，經粉末法顯現，發現9 枚
    可資比對之指紋，送內政部警政署刑事警察局鑑定，經比對
    確認結果編號01至03指紋，皆與所附被告林佳賢指紋卡之右
    食、左中指指紋相符，有高雄縣政府警察局鑑識課現場堪察
    報告、內政部警政署刑事警察局前揭鑑定書各1 份在卷可稽
    （見偵一卷第181 頁至第187 頁）；而被告林佳賢搬運之編
    號1-6 、4-49桶子內裝載之液體送驗後，確檢出假麻黃鹼之
    成分，亦有內政部警政署刑事警察局99年12月6 日刑鑑字第
    0990161764號鑑定書1 份附卷可參。且被告林佳賢於本案查
    獲後，經警採尿送驗，發覺被告林佳賢尿液呈現甲基安非他
    命陽性反應，故被告林佳賢應有施用甲基安非他命之行為無
    訛，有高雄縣政府警察局99年11月12日高縣警刑偵一字第09
    90085934號函文（被告林佳賢之尿液編號1257）、臺灣檢驗
    科技股份有限公司濫用藥物實驗室檢體編號1257之濫用藥物
    檢驗報告各1 份附卷可證（見偵一卷第168 頁、第173 頁）
    ，顯見被告林佳賢對於甲基安非他命應有一定程度之瞭解，
    實難諉為不知麻黃素為製造甲基安非他命之原料。佐以被告
    林佳賢持有之0000000000行動電話門號之基地台位置自99年
    9 月1 日起至99年10月4 日止，有130 通通聯之基地台位置
    在被告許榮文位於高雄市○○區○○路一段89號住處附近，
    有0000000000於99年9 月1 日至10月5 日期間通聯基地台在
    仁武區所有通話明細擷取表1 份在卷可憑（見偵一卷第142
    頁至第146 頁），益見被告林佳賢幾乎每天皆在被告許榮文
    前揭住處，而製作毒品甲基安非他命是何等重罪，豈會讓一
    般人任意出入製作毒品之處所，堪認被告許榮文前揭證稱：
    林佳賢除了搬東西，也負責顧冰箱等語為真。是以被告林佳
    賢非僅單純基於幫助之犯意，幫忙搬運裝載有麻黃素之桶子
    ，而係基於共同製造第二級毒品甲基安非他命之犯意，將載
    有麻黃素之桶子放進冰箱，並看顧冰箱以待結晶，應已實際
    參與第二級毒品甲基安非他命之製造過程。
４、綜上，被告許榮文、林佳賢前揭所為，應係參與製造第二級
    毒品之犯行，其2 人之辯護人認為被告許榮文、林佳賢僅屬
    幫助犯云云，均無足採。
(三)、被告張國城係基於製造第二級毒品之犯意，或是基於製造第
    四級毒品之犯意，參與本案犯行？
１、被告張國城於99年9 月初及99年9 月24日後，分別在高雄市
    ○○區○○路85巷4 號住處與高雄市○○區○○路一段89號
    被告許榮文住處抽取麻黃素，嗣後並交由共犯王國偉為後續
    製造甲基安非他命之程序等情，除據被告張國城之供述外，
    另有被告許榮文、共犯王國偉之證述，及通聯譯文可佐，自
    堪認定為真實。
２、又共犯王國偉於本院審理時結證稱：張國城只負責抽麻黃素
    ，要等賣出後，才會拿錢給張國城等語（見本院訴二卷第97
    頁反面）；而被告張國城亦不只1 次自承王國偉會給其工錢
    等情，如被告張國城於100 年1 月20日移審時，供稱：出獄
    後沒有工作，所以才叫王國偉教伊抽麻黃素，王國偉會付給
    伊工錢等語（見本院訴一卷第39頁）；另於100 年6 月1 日
    本院審理時，亦稱：王國偉叫伊去抽，伊抽完後東西給他，
    他給伊工錢等節（見本院訴二卷第126 頁反面），足認被告
    張國城並非出售麻黃素與共犯王國偉，而係參與共犯王國偉
    製造第二級毒品甲基安非他命集團之一份子；否則，共犯王
    國偉何必教被告張國城如何抽麻黃素？又何必給予被告張國
    城工錢？況且，製造甲基安非他命為共犯王國偉之機密，也
    是其為主導人之本事，應不輕易示人，故尚難因被告張國城
    不知抽取麻黃素後之甲基安非他命製程，而認定其僅有製造
    第四級毒品之犯意。
３、綜上，被告張國城知悉共犯王國偉欲製造第二級毒品甲基安
    非他命，竟參與甲基安非他命前段製程之抽取麻黃素工作，
    待抽取麻黃素後，再交付與共犯王國偉進行氫化或純化之甲
    基安非他命製程，顯見被告張國城係以製造第二級毒品甲基
    安非他命之犯意，參與本案犯行。
(四)、本案在被告許榮文住處所製造之毒品，究竟是第二級毒品甲
    基安非他命抑或是第四級毒品？若係製造第二級毒品甲基安
    非他命，究係是既遂，抑或僅於未遂階段？
１、按毒品危害防制條例規範之各級毒品並未限定其形態為固體
    、液體或氣體等形態，行政院依該條例公布之第二級毒品甲
    基安非他命品項亦未明定限於可供人施用之結晶狀甲基安非
    他命始屬之。又甲基安非他命之製造方法相當多，不同之原
    料有不同之作法，如謂均須俟完成純化結晶步驟始為既遂，
    不但與甲基安非他命製造結果所呈現之化學反應狀態不合，
    且達到純化結晶因製毒技術優劣不同，品質程度不一，無標
    準可以遵從，而施用毒品方式不同，何謂達到可施用程度，
    亦難一致而定。實務上查獲施用毒品者所施用之毒品純度甚
    低、雜質含量高，結晶狀態不良，仍可供施用者，亦頗為常
    見，若已完成純化、結晶階段始可謂製造毒品既遂，對於既
    遂判斷標準顯難一致。抑且不足以遏阻毒品之擴散，達到刑
    罰之一般預防功能，當非毒品危害防制條例之立法本旨（最
    高法院94年度台上字第6196號判決參照）。
２、如前所述，甲基安非他命製造過程大致可分為前段（鹵化反
    應步驟）、中段（氫化反應步驟）、後段（純化結晶步驟）
    等 3 個階段，前段（鹵化反應步驟）已說明同上，不再贅
    述；中段（氫化反應步驟）：氯假麻黃素（中段原料）加入
    催化劑（如氯化鈀、俗稱鈀金、硫酸鋇等）及緩衝液（如醋
    酸鈉加醋酸等）後，置於壓力攪拌桶內，通入氫氣進行氫化
    反應，即可將氯假麻黃素轉化為甲基安非他命，俟反應完成
    後再經側孔燒瓶過濾之，即可製得含有甲基安非他命毒品成
    分之鹵水（即黑色水溶液，俗稱黑水或黑油，為中段主要產
    物）；後段（純化結晶步驟）：甲基安非他命鹵水經加熱設
    備熬煮，再加入食鹽後，置於冰箱（或冷凍櫃）低溫冷凍，
    甲基安非他命結晶會漸漸生成，將生成之結晶物簡單予以脫
    水風乾，即可得高純度甲基安非他命結晶，有上述法務部調
    查局93年1 月19日調科壹字第09362340180 號函文可資參照
    。又共犯王國偉於偵查時，亦稱：先把麻黃素抽出來泡氯仿
    之後，再加強酸、乙醚，要用丙酮清淨，加入水及硫酸鋇、
    醋酸鈉、鈀金、鹽酸，放入氫氣反應器，再灌氫氣，直到氫
    氣灌不下去，再把它倒出來過濾，再加入氫氧化鈉調PH值，
    之後再過濾，加熱放活性炭過濾，再加入鹽巴加溫再過濾，
    再加溫之後，放進冰箱冷卻，出來之後就是粗胚，加上蒸餾
    水加熱，再放進冰箱冷卻就可以純化等情（見偵一卷第264
    頁），與前揭法務部調查局函文所示之製作過程大致相符，
    堪認共犯王國偉確實會製作第二級毒品甲基安非他命。
３、又被告張國城於偵查中證稱：伊抽取麻黃素之後，交給王國
    偉負責後面的製成，一開始是王國偉叫伊在伊家抽麻黃素，
    之後才把它移到許榮文家，有1 次王國偉在許榮文家進行後
    面的製成，有叫伊到他家看，他有跟伊說怎麼作，許榮文當
    時有在場等情（見偵一卷第227 頁）；另被告許榮文於偵查
    中亦證稱：製毒技術是王國偉教的，他教伊等怎麼做，伊等
    就怎麼做，伊有跟太太說抽麻黃素，但不知道伊太太是不是
    確知伊等在製毒等節；被告許榮文於本院審理時，亦結證稱
    ：準備程序說王國偉做好的就拿走，做好的就是他們抽完麻
    黃素，或是液態甲基安非他命，甲基安非他命也有，甲基安
    非他命是王國偉做的等語（見本院訴二字卷第119 頁反面)
    。是以共犯王國偉在高雄市○○區○○路一段89號確有製造
    甲基安非他命，而非僅係麻黃素，且共犯王國偉亦曾將製造
    成功之液態甲基安非他命拿走之事實。
４、警方於99年10月4 日22時許，在共犯王國偉位於高雄市○○
    區○○街10巷15之1 租賃處，扣得燒杯盛裝含結晶黃棕色液
    1 個、鐵盆盛裝含黃褐色結晶1 個，經送驗後，驗出燒杯內
    結晶黃棕色液有甲基安非他命、假麻黃鹼成分，其中甲基安
    非他命晶體3.693 公克、純度50.5﹪；甲基安非他命液體38
    .360公克、純度3.6 ﹪，鐵盆盛裝含黃褐色結晶假麻黃鹼成
    分，有高雄醫學大學附設中和紀念醫院檢驗報告2 份附卷可
    憑（見偵一卷第133 頁至第134 頁）。復參酌前揭被告許榮
    文之證述及共犯王國偉與被告王信仁之通聯譯文內，有關「
    等湯冷卻」、「等湯熟」、「剩二，有開花，但是退了就沒
    有了，要不然花開得很漂亮」等對話內容，與前揭扣得燒杯
    內含有甲基安非他命結晶之黃棕色液相符，堪認共犯王國偉
    應係將在高雄市○○區○○路一段89號製造之部分甲基安非
    他命成品搬至華德街租賃處欲再純化之事實。雖共犯王國偉
    於警詢時，供稱：在華德街處查扣物品都是伊的，燒杯內液
    體甲基安非他命是要自行弄乾後施用，鐵盆內麻黃素是從感
    冒藥內萃取，只是要證明能從感冒藥內萃取麻黃素，但還不
    確定所萃取的液體是不是麻黃素，而液態甲基安非他命是向
    別人購買固體甲基安非他命後，自行加水稀釋云云( 見警一
    卷第77頁）。然，固體甲基安非他命已純化，其內應未含有
    假麻黃鹼，為何燒杯內液體含有假麻黃鹼？且甲基安非他命
    液體內純度亦僅3.6 ﹪，另有純度50.5﹪之3.693 公克甲基
    安非他命晶體，顯見前揭燒杯內液體甲基安非他命係待純化
    之物，而非係固體甲基安非他命加水溶解之物，益見共犯王
    國偉前揭供述，不可採信。
５、警方於99年10月5 日，在被告許榮文位於高雄市○○區○○
    路一段89號住處1 樓，扣得如附表一編號2 、5 之液態物品
    （即扣押物品清單所附照片編號1-4 、1-7 ，如偵一卷第84
    頁），經送驗後，皆檢出麻黃鹼、假麻黃鹼、甲基安非他命
    成分，純度均約2 ﹪；亦扣得附表一編號7 藍色塑膠盤1 個
    、附表一編號8 金屬杯1 個、附表一編號9 藍色塑膠杯1 個
    、附表一編號11金屬壓力桶1 個、附表一編號15金屬壓力鍋
    1 個（即扣押物品清單所附照片編號1-9 、1-10、1-11、4-
    1 、4-12）皆檢出甲基安非他命、麻黃鹼或假麻黃鹼成分，
    此有內政部警政署刑事警察局99年12月6 日刑鑑字第099016
    1764號鑑定書1 份、高雄醫學大學附設中和紀念醫院檢驗報
    告2 份附卷可憑（見偵一卷第126 頁、第129 頁、第229 頁
    至第233 頁）。且本案送內政部警政署判斷是否符合「製造
    工廠」？經鑑定後認為：一、相關證物檢出麻黃鹼或假麻黃
    鹼可作為鹵化反應起始物，檢出氯麻黃鹼、氯假麻黃鹼為鹵
    化反應產物，另查獲量杯、攪拌棒、陶瓷漏斗、塑膠桶、電
    子磅秤等，惟未發現鹵化試劑亞硫醯二氯，雖無鹵化試劑是
    否用罄，本科未便臆測，認尚符合鹵化階段。二、相關證物
    查獲氯化鈀、硫酸鋇等催化劑及醋酸鈉等緩衝劑，另並查扣
    氫氧鋼瓶、氫氣反應器、側孔燒瓶、陶瓷漏斗等設備，且檢
    出氫化產物甲基安非他命成分，認符合氫化階段。三、相關
    證物查獲不銹鋼鍋、瓦斯爐、濾紙、冰箱、陶瓷漏斗等設備
    及鹽酸等試劑、然未查獲甲基安非他命成品純質達10公克以
    上，未達第三階段（純化）具相當規模之認定標準，有內政
    部警政署100 年1 月3 日警署刑偵字第0990008373號函文1
    份在卷可佐（見偵一卷第270 頁至第271 頁），顯見被告許
    榮文、張國城、王信仁、林佳賢及共犯王國偉在高雄市○○
    區○○路一段89號，所製造之甲基安非他命至少已達甲基安
    非他命製程之中段即氫化反應階段。
６、再者，在被告許榮文位於高雄市○○區○○路一段89號住處
    1 樓所扣得如附表一編號2 （即扣案物編號1-4)、附表一編
    號5 （即扣案物編號1-7)含有甲基安非他命成分之液態物是
    否可供人施用？經將前揭內政部警政署刑事警察局99年12月
    6 日刑鑑字第0990161764號鑑定書1 份、高雄醫學大學附設
    中和紀念醫院檢驗報告2 份、扣案物照片送請法務部調查局
    鑑定，經研判結果為：『編號1-4 、1-7 檢品及「中和醫院
    （報告編號9910-79 』檢品均含有甲基安非他命成分，理論
    上若經玻璃球燒烤、注射或其他方式直接施用於人體（施用
    量高於2 毫升），均可能產生欣快及興奮等作用，惟因該等
    未經純化之證物，極可能含對人體危害之物質，是否適合直
    接施用，應視個人情況而定等情，有法務部調查局100 年4
    月7 日調科壹字第10000140050 號函文附卷可考（見本院訴
    二卷第35頁），是以上述含有甲基安非他命成分之液體，理
    論上係可供人施用。
７、綜上，本案所扣得之溶液既含有甲基安非他命之成分，且毒
    品之所以令人反覆施用無法自拔，乃因其具有成癮性，施用
    者毒癮發作時痛苦難當，只求能暫解此一痛苦，事實上亦難
    要求每次購得之毒品均必須具備極高之品質。本案所製成之
    物既含有甲基安非他命成分，具有解癮之效果，已足供人施
    用，亦難謂全無販賣或供人施用之可能，復參諸前揭最高法
    院94年度台上字第6196號判決意旨，堪認本案已達製造第二
    級毒品甲基安非他命既遂之程度。被告許榮文、張國城及渠
    等辯護人上開所辯，尚不足採。至被告許榮文之辯護人認為
    本案應屬製造第二級毒品未遂，並提出相似之臺灣屏東地方
    法院97年度訴字第1125號判決為據；然前揭判決所查扣之液
    態甲基安非他命成分僅有0.3﹪、0.2﹪、0.5﹪、0.6﹪、0.
    8﹪，與本案查扣之液態甲基安非他命成分含量皆在2﹪以上
    ，甚至在共犯王國偉之華德街租賃處查獲純度50.5﹪之3.69
    3公克甲基安非他命晶體，兩者事實尚有差異，難以比附援
    引，併此說明。
四、參諸上列各點，堪認被告許榮文、張國城、王信仁、林佳賢
    係基於製造第二級毒品之犯意，參與共犯王國偉之製造第二
    級毒品甲基安非他命之行為，渠等前揭辯解及辯護人為渠等
    之答辯，尚難採認。故本件事證明確，渠等所為，應依法論
    科。
參、論罪部分：
一、按甲基安非他命為毒品危害防制條例第2條第2項第2款所列
    管之第二級毒品，核被告許榮文、張國城、王信仁、林佳賢
    以上開方式製造甲基安非他命，均係違反毒品危害防制條例
    第4 條第2 項之製造第二級毒品罪。渠等4 人持有甲基安非
    他命之低度行為，為製造之高度行為所吸收，不另論罪。被
    告張國城曾受如事實欄一所述之有期徒刑執行完畢，有臺灣
    高等法院被告前案紀錄表在卷可按，其於受有期徒刑之執行
    完畢後，5 年以內故意再犯本件有期徒刑以上之罪，為累犯
    ，應依刑法第47條第1 項加重其刑，惟法定刑無期徒刑部分
    不得加重。
二、再按刑事法若干犯罪行為態樣，本質上原具有反覆、延續實
    行之特徵，立法時既予特別歸類，定為犯罪構成要件之行為
    要素，則行為人基於概括之犯意，在密切接近之一定時、地
    持續實行之複次行為，倘依社會通念，於客觀上認為符合一
    個反覆、延續性之行為觀念者，於刑法評價上，即應僅成立
    一罪。學理上所稱「集合犯」之職業性、營業性或收集性等
    具有重複特質之犯罪均屬之，例如經營、從事業務、收集、
    販賣、製造、散布等行為概念者是（最高法院95年度臺上字
    第1079號判決參照）。是被告許榮文、張國城與共犯王國偉
    自99年9 月初，在被告張國城位於高雄市○○區○○路85巷
    4 號開始製造第二級毒品起，至99年9 月24日移至被告許榮
    文為於高雄市○○區○○路一段89號住處，並加入被告王信
    仁、林佳賢共同製造第二級毒品，至99年10月4 日為警查獲
    止，渠等係基於反覆實行之犯意，在密切接近之一定時、地
    持續實行，均僅成立集合犯之包括一罪。
三、又共同實施犯罪行為之人，在合同意思範圍以內，各自分擔
    犯罪行為之一部，相互利用他人之行為，以達其犯罪之目的
    者，即應對於全部所發生之結果，共同負責。又共同正犯之
    成立，祇須具有犯意之聯絡、行為之分擔，既不問犯罪動機
    起於何人，亦不必每一階段犯行，均經參與（最高法院34年
    上字第862 號判例意旨參照）。本件係由被告許榮文、張國
    城與共犯王國偉先在高雄市○○區○○路85巷4 號抽取麻黃
    素，嗣後移至高雄市○○區○○路一段89號，再加入被告王
    信仁、林佳賢續行甲基安非他命製程之鹵化及氫化階段，製
    程含有甲基安非他命成分之液體後，交由共犯王國偉欲續為
    純化結晶之第三階段製毒工作，渠等於製毒作業時，主觀上
    即已知悉所參與製作之最終成品，即係具有市場交換價值之
    結晶化甲基安非他命成品。換言之，製造出此甲基安非他命
    結晶體之成品，正係各被告與共犯王國偉之共同犯罪目的。
    各被告在此共同犯罪目的之意思範圍內，雖僅各自負責部分
    階段之製毒行為，然彼等實係相互利用其他共犯之行為，以
    達製造出結晶化甲基安非他命成品販賣圖利之共同犯罪目的
    ，而有製毒販賣牟利之犯意聯絡，自均應論以共同正犯。
四、又按修正後毒品危害條例第17條第2 項規定：「犯第4條 至
    第8 條之罪於偵查及審判中均自白者，減輕其刑。」係指偵
    查及審判中均有自白犯罪而言，故僅須被告於偵、審中均曾
    經自白，即得認有該條項之適用，不以始終承認為必要。又
    自白乃對自己之犯罪事實全部或主要部分為肯定供述之謂，
    且非以其係有罪之肯定為必要，縱時日、處所、行為態樣等
    非構成犯罪事實之要素略有不符，或另有阻卻違法、阻卻責
    任事由存在之主張，亦不影響其為自白（最高法院9 9 年度
    台上字第4962號判決意旨參照）。查被告許榮文於99年12月
    13日偵訊時，供稱：承認這件製造第二級毒品，伊出房子，
    還有有時候倒酒精，讓他們可以抽麻黃素等語（見偵一卷第
    222 頁）、於100 年2 月9 日本院行準備程序時，亦自白：
    承認全部之犯罪事實，王國偉在伊住處4 樓浸泡感冒藥丸的
    時候，伊有從1 樓幫他搬酒精上去4 樓，他跟伊說幫忙倒酒
    精到放藥丸的桶子裡面等語（見本院訴一卷第98頁、第100
    頁）；而被告張國城於99年12月15日偵訊時，供稱：伊承認
    有抽麻黃素，抽取麻黃素之後，就交給王國偉負責後面的製
    程等語（見偵一卷第226 頁、第227 頁）、於100 年2 月9
    日本院行準備程序時，亦自白：在伊住處及許榮文住處抽取
    麻黃素等情。雖被告許榮文、張國城前揭供稱之內容與本院
    認定之事實，尚有出入，但參照前述最高法院99年度台上字
    第4962號之判決意旨，可知並不影響渠等自白之效力，應認
    被告許榮文、張國城就其所犯製造第二級毒品罪，均已於偵
    查及審判中自白，依毒品危害防制條例第17條第2 項規定，
    就其所犯之罪均減輕其刑。另被告張國城因係累犯，故依刑
    法第71條規定，先加後減之。
五、被告許榮文、張國城之辯護人雖以被告許榮文、張國城於偵
    查中供出主嫌為王國偉，檢察官始得起訴原聲請羈押卻獲具
    保之王國偉等情為渠等辯護。然按違反毒品危害防制條例製
    造毒品罪，供出毒品來源，因而查獲其共犯或正犯者，依修
    正後同條例第17條第1 項得減輕或免除其刑。其所稱「供出
    毒品來源，因而查獲者」，係指被告供出毒品來源之有關資
    料，諸如前手或共犯之姓名、年籍、住居所、或其他足資辨
    別之特徵等，使調查或偵查犯罪之公務員因而對之發動調查
    或偵查並破獲者而言。經查，本案檢、警早已掌握共犯王國
    偉涉嫌製造第二級毒品之事證，並對共犯王國偉施以通訊監
    察，有前揭通訊監察許可書附卷可憑；且檢、警於99年10月
    6 日已認定共犯王國偉為主嫌，並認共犯王國偉位於高雄市
    ○○區○○街租賃處亦藏放有甲基安非他命或製毒工具而逕
    行搜索該處，有海巡署南部地區巡防局高雄市機動查緝隊99
    年10月6 日逕行搜索報告書1 份附卷可稽（見偵一卷第78頁
    至第79頁），雖然檢察官聲請羈押共犯王國偉未准，但法官
    仍諭知具保，顯見共犯王國偉係有羈押原因而無羈押之必要
    性，尚難因此而認為檢察官係因被告許榮文、張國城之供述
    而得據以起訴共犯王國偉。何況，亦非渠等供述，而查獲共
    犯王國偉，是以被告許榮文、張國城之辯護人上述主張，於
    法尚有未洽，故無法依毒品危害防制條例第17條第1 項規定
    減輕或免除渠等之刑度。
六、另同為製造第二級毒品之人，其原因、動機不一，犯罪情節
    未必盡同，或有主謀掌握技術及分配工作者，亦有聽從指揮
    ，從事製毒過程之苦力工作，甚或僅止搬運製毒工具、毒品
    或看顧毒品以待結晶，其製造毒品行為所造成危害社會之程
    度自屬有異，法律科處此類犯罪所設之法定最低本刑卻同為
    有期徒刑7 年，不可謂為不重。經查，本件被告林佳賢參與
    製造第二級毒品之犯行僅為搬運製毒器具、毒品或看顧毒品
    以待結晶，其犯罪情節難與掌握技術、資金之主謀，相提併
    論；且行為時年僅18歲又10個月，甫具完全責任能力不久，
    涉世未深；又於審理時已坦承搬運製毒器具、毒品等情（見
    本院訴一卷第218 頁至第219 頁），僅因未於偵查中坦承犯
    行，無法依據毒品危害防制條例第17條第2 項規定減輕其刑
    ，需接受法定最低本刑有期徒刑7 年以上之處罰；但掌握製
    毒技術之被告許榮文、張國城或共犯王國偉因偵、審中自白
    ，而獲減刑至法定最低本刑有期徒刑3 年6 月以上之處罰，
    兩相比較，有致情法失平之處，誠屬情輕法重，難謂符合刑
    罰之相當性，故被告林佳賢製造第二級毒品部分，應依刑法
    第59條規定減輕其刑。
七、起訴意旨雖認為：於99年9 月初，被告許榮文、張國城、王
    信仁、林佳賢與共犯王國偉在高雄市○○區○○路一段89號
    被告許榮文住處，以感冒藥丸提煉製造甲基安非他命所需之
    先驅原料即第四級毒品假麻黃鹼及麻黃鹼，再將假麻黃鹼及
    麻黃鹼運至被告張國城位於高雄市○○區○○路85巷4 號住
    處，進行甲基安非他命之中段製程即氫化反應，之後再將大
    部分鹵水運至高雄市○○區○○路一段89號製毒地點，欲進
    行純化程序云云。惟被告許榮文、張國城與共犯王國偉先在
    高雄市○○區○○路85巷4 號被告張國城住處，以感冒藥丸
    提煉假麻黃鹼及麻黃鹼，嗣因被告張國城前揭住處過於狹隘
    ，始移至被告許榮文位於高雄市○○區○○路一段89號住處
    ，續行假麻黃鹼及麻黃鹼等情，業據被告許榮文、張國城與
    共犯王國偉供述明確（見偵一卷第220 頁、第226 頁；本院
    訴一卷第196 頁、第125 頁；本院訴二卷第90頁反面至第92
    頁），核予共犯王國偉持有之0000000000行動電話門號於99
    年9 月16日23時33分與持有0000000000行動電話門號者，討
    論「到現在都還不能搬家嗎？」及共犯王國偉持有之前揭行
    動電話門號於99年9 月18日09時38分與被告許榮文持有之00
    00000000行動電話門號，討論搬運冰箱及變更變電器等情相
    符，有通聯譯文、通訊監察許可書附卷可憑（見警一卷第11
    3 頁、第116 頁；本院訴二卷第169 頁至第170 之1 頁），
    堪認起訴意旨認為先在被告許榮文位於高雄市○○區○○路
    一段89號住處製毒，再搬至高雄市○○區○○路85巷4 號被
    告張國城住處製毒，應有所誤認，然如同前述，此為集合犯
    之同一事實認定範圍，本院自得依證據認定之，附此敘明。
肆、科刑部分：
    本院審酌下列各部分，以被告之責任為基礎，本於比例、平
    等及罪刑相當原則為整體之評價，使罪刑均衡，輕重得宜。
一、犯罪行為部分：
    被告許榮文、張國城、林佳賢皆有施用甲基安非他命之習性
    ，而被告王信仁為有施用甲基安非他命慣行之共犯王國偉的
    兄長，都知道施用甲基安非他命之害處，戒除毒癮之不易，
    且一旦染上毒癮，將散盡家財，不只家人痛苦，若進而行竊
    、搶奪、強盜，更危害社會安定，竟參與共犯王國偉製造第
    二級毒品甲基安非他命之行為，雖然製造甲基安非他命之過
    程尚未到達大量純化階段，可是其數量不少，不僅可供渠等
    施用，以渠等經濟狀況欠佳之情形，應會出售甲基安非他命
    牟利，並危害社會治安，該行為實在不可取，應予重罰。另
    被告張國城、王信仁係參與抽取麻黃素部分、被告許榮文是
    提供製毒地點並倒酒精供共犯王國偉攪拌藥丸粉，以抽取麻
    黃素、被告林佳賢為搬運製毒器材及麻黃素去冰箱冰，並看
    顧冰箱等參與製造第二級甲基安非他命之情節尚有輕重之分
    ，應予不同之量刑評價。
二、被告行為人部分：
(一)、被告許榮文為警查獲之初，仍謊稱：其住處是借給王國偉做
    手工肥皂使用云云（見警一卷第36頁）；嗣後雖坦稱知悉共
    犯王國偉於其住處製造甲基安非他命，並有倒酒精於藥丸粉
    內，讓共犯王國偉攪拌等情，但對於被告王信仁是否涉案部
    分，前、後證述不一，企圖為被告王信仁脫免重責，雖可謂
    對於朋友之義氣相挺，然對於製造毒品後可能受害之吸毒者
    及其家人而言，又豈是以義氣二字即可換回公平及挽回一個
    吸毒者之家庭? 尚難稱其犯後態度良好；另考量被告許榮文
    為高中肄業、自稱沒有工作，因為共犯王國偉要幫其負擔水
    電費，才出借房子與共犯王國偉製造甲基安非他命等情（見
    本院訴一卷第100 頁），有雙親及小孩待扶養等智識程度及
    生活狀態，其情可憫。
(二)、被告張國城於查獲之初，雖坦承在場抽麻黃素等情，但對於
    其他共犯部分，卻避重就輕，固有義氣，但如前述，對可能
    受害之吸毒者及其家人而言，其心可誅，亦難謂犯後態度良
    好。另考量被告張國城為國中肄業之智識程度，自承99年7
    月1 日出獄後沒有工作，才請王國偉教其做麻黃素，王國偉
    會付給其工錢等情，足認其經濟況狀不佳，犯罪動機可議；
    復曾有竊盜、違反毒品危害防制條例等前科，此觀臺灣高等
    法院被告前案紀錄表1 份在卷自明，素行不良。
(三)、被告王信仁自始否認犯行，犯後態度欠佳；現以廚師為業，
    但經濟狀況貧寒，高中肄業之智識程度（見警一卷第50頁）
    ；再衡量本案查獲後，另違反毒品危害防制條例之案件，經
    聲請羈押獲准，有臺灣高等法院被告前案紀錄表1 份在卷可
    考，素行欠妥。
(四)、被告林佳賢於行為時年僅18歲，高職肄業，智慮尚淺薄，容
    易受他人引誘，職業為工，亦有施用甲基安非他命之前科，
    有臺灣高等法院被告前案紀錄表1 份在卷足憑，素行非佳。
三、量刑評價：
    本件綜合上情，復衡諸毒品危害防制條例第4條第2項製造第
    二級毒品者，為最輕本刑為 7 年以上有期徒刑之罪，另被
    告張國城為累犯；被告許榮文、張國城因偵、審中自白犯行
    ，依毒品危害防制條例第 17 條第 2 項規定減輕其刑、被
    告林佳賢有情輕法重，應依刑法第 59 條規定減輕其刑；而
    被告王信仁無加重或減輕事由等項予以綜合判斷，量處如主
    文所示，以資懲儆。
伍、沒收或併銷燬部分：
一、按「查獲之第一、二級毒品及專供製造或施用第一、二級毒
    品之器具，不問屬於犯人與否，均沒收銷燬之」，毒品危害
    防制條例第18條第1 項前段定有明文；又依同條例第19條第
    1 項規定，「犯第四條至第九條、第十二條、第十三條或第
    十四條第一項、第二項之罪者，其供犯罪所用或因犯罪所得
    之財物，均沒收之，如全部或一部不能沒收時，追徵其價額
    或以其身產抵償之」。又愷他命（Ketamine；俗稱「Ｋ他命
    」）係毒品危害防制條例第2 條第2 項第3 款所定之第三級
    毒品，應認係違禁物。又販賣愷他命而被查獲，其所販賣之
    愷他命，係供實行販賣犯罪行為所使用之目的物，亦屬供犯
    罪所用之物。而供犯罪所用之物併具違禁物之性質者，因違
    禁物不問是否屬於犯罪行為人所有，均應宣告沒收，自應優
    先適用刑法第38條第1 項第1 款之規定，有最高法院100 年
    度第3 次刑事庭會議決議可資參照。同理，「麻黃鹼」或「
    假麻黃鹼」係毒品危害防制條例第2 條第2 項第4 款所定之
    第四級毒品，亦應認係違禁物，而適用刑法第38條第1 項第
    1 款之規定宣告沒收。另「下列之物沒收之：一、違禁物。
    二、供犯罪所用或犯罪預備之物。三、因犯罪所生或所得之
    物。前項第1 款之物，不問屬於犯罪行為人與否，沒收之。
    第1 項第2 款、第3 款之物，以屬於犯罪行為人者為限，得
    沒收之。但有特別規定者，依其規定」，刑法第38條定有明
    文。再按共同正犯因相互間利用他人之行為，以遂行其犯意
    之實現，本於責任共同之原則，有關沒收部分，對於共犯間
    供犯罪所用之物，自均應為沒收之諭知。（最高法院89 年
    度台上字第6946號、91年度台上字第5583號判決意旨參照）
    。
二、本件扣押如附表二、附表三所示之物，爰依上開規定，茲分
    敘之：
(一)、依毒品危害防制條例第18條第1 項前段沒收銷燬部分（附表
    四所示部分）：
    附表二編號4 、6 及附表三編號21所示容器盛裝之內容物，
    經鑑定均含有第二級毒品甲基安非他命成分，是為查獲之第
    二級毒品，均應依毒品危害防制條例第18條第1 項前段沒收
    、銷燬之（其中內容物或經鑑定併同含有第四級毒品即甲基
    安非他命先驅原料麻黃鹼或假麻黃鹼成分，然因無法與混同
    其中之甲基安非他命相互析離或析離需費過鉅，是應併同視
    為甲基安非他命之一部分而予沒收銷燬）。又上開盛裝第二
    級毒品之容器盛裝物，及附表二編號8 、9 、10、14、25之
    容器亦檢驗出含有甲基安非他命之殘渣，該容器因無法與毒
    品甲基安非他命析離，亦一併沒收銷燬之。至於因上揭第二
    級或第四級毒品或其他內容物液體因取樣鑑定而滅失不存在
    部分，自無再予宣告沒收或併予銷燬之必要。
(二)、依毒品危害防制條例第19條第1 項沒收部分（即附表五所示
    部分）：
１、附表二編號1 、11、15、16、17、21至26、32、34、36、3
    7 至38、39、41至52、56等物，為本件製造第二級毒品所用
    之設備、原料、器具；另附表二編號3 、5 、7 、18至20、
    28至31、33、35、55及附表三編號22所示等物為盛裝內含有
    麻黃鹼、假麻黃鹼液體之各式容器（含有麻黃鹼之液體係為
    製造第二級毒品所用之物），該容器若與含有麻黃鹼、假麻
    黃鹼之液體析離後，亦為本件製造第二級毒品所用之物，業
    據被告許榮文於偵查中供稱：係王國偉所有等語（見偵一卷
    第222 頁），且共犯王國偉於偵查時亦證稱：10月4 日在許
    榮文住處查獲的製毒器材及原料都是伊的等情（見偵一卷第
    262 頁）；又附表三編號22所示鐵盆，內含有假麻黃鹼結晶
    成分，係共犯王國偉從被告許榮文住處取走者，業經前述認
    定屬實，足認該鐵盆若與假麻黃鹼結晶析離後，為本件製造
    第二級毒品犯罪所用之物，是以前揭各項扣案物皆依據毒品
    危害防制條例第19條第1 項沒收，並依共犯連帶責任之原則
    ，於各被告所宣告之主刑項下宣告沒收之。
２、附表二編號12之1 有關0000000000行動電話門號，為被告許
    榮文所有使用；編號12之5 有關0000000000行動電話門號，
    為被告張國城所有使用；附表三編號11之1 有關0000000000
    行動電話門號，為共犯王國偉所有使用，業經渠等供述在卷
    ；且係供渠3 人與製毒成員間聯繫本件製毒事宜所用之電話
    ，均應依共犯連帶責任之原則，依同條例第19條第1 項規定
    ，於各被告所宣告之主刑項下宣告沒收之。另按行動電話服
    務須以通話晶片卡為使用介面，因此電信公司於出租行動電
    話門號予消費者使用時，即同時附帶提供晶片卡給消費者作
    為門號使用之介面，故電信公司接受消費者申辦門號並將該
    門號開通上線時，該晶片卡之所有權亦移轉於消費者，自不
    能認該晶片卡仍屬電信公司所有之物，有最高法院97年度台
    上字第1952號判決、97年度台上字第2230號判決意旨可資參
    照，是行動電話內配用之門號晶片卡應併同各行動電話亦予
    沒收。
３、上開各物品俱已扣案，是無不能沒收之虞，故無宣告如不能
    沒收時應追徵價額之必要。
(三)、依刑法第38條第1 項第1 款沒收部分（即附表六所示部分）
    ：
    附表二編號3 、5 、7 、55及附表三編號22容器內之液體；
    附表二編號18至29、33、35器具內所含有之白色殘渣；附表
    二編號30濾紙內殘渣；附表二編號31器具內所含有之黃色及
    白色殘渣，經檢驗結果所含之「麻黃鹼」或「假麻黃鹼」為
    第四級毒品，有附表一所示之鑑定書可憑，是前揭液體或殘
    渣為共犯王國偉所組製毒集團所有，依最高法院100 年度第
    3 次刑事庭決議，即應依刑法第38條第1 項第1 款以違禁物
    宣告沒收，並依共犯連帶責任之原則，於各被告所宣告之主
    刑項宣告沒收。
(四)、不予宣告沒收部分（即附表七部分）：
    扣案如附表二編號2 之空氣壓縮機為在被告許榮文住處1 樓
    查獲，並非在該處4 樓製毒處所查扣，且共犯王國偉供稱該
    空氣壓縮機為被告許榮文所有，與本案製毒犯行無關，爰不
    予宣告沒收；再扣案如附表二編號4 之1 並未驗得有何毒物
    反應；附表二編號12之2 、12之3 、12之4 之行動電話或晶
    片卡；附表二編號27之計算機；附表二編號40之工具箱；附
    表二編號53之保特瓶；附表二編號54之機油；另在共犯王國
    偉華德街租賃處扣得如附表三編號1 至8 、11之2 、12至20
    所示之物，均與本件各被告在高雄市○○區○○路一段89號
    製毒地點之犯行無涉，是均不宣告沒收。至於附表二編號13
    、附表三編號9 、10之物，經檢驗結果呈甲基安非他命反應
    ，惟此為供共犯王國偉吸食所用之物，與本件製造毒品無關
    ，業經共犯王國偉於警訊陳述在卷（見警一卷第75頁、第77
    頁），故就此部分與本件各被告製毒行為無涉，亦不予諭知
    沒收、銷燬。
據上論斷，應依刑事訴訟法第 299 條第 1 項前段、毒品危害防
制條例第 4 條第 2 項、第 17 條第 2 項、第 18 條第 1 項前
段、第 19 條第 1 項、刑法第 11 條、第 28 條、第 59 條、
第 38 條第 1 項第 1 款，判決如主文。
本案經檢察官賴寶合到庭執行職務。
中    華    民    國   100    年    6     月    15    日
                  刑事第十二庭  審判長法  官  黃建榮
                                      法  官  王品惠
                                      法  官  陳川傑
以上正本證明與原本無異。
如不服本判決應於收受送達後10日內向本院提出上訴書狀，並應
敘述具體理由；如未敘述上訴理由者，應於上訴期間屆滿後20日
內向本院補提理由書（均須按他造當事人之人數附繕本）「切勿
逕送上級法院」。
中    華    民    國   100    年    6     月    16    日
                                      書記官  林昭吟
附錄：本案論罪科刑法條全文
毒品危害防制條例第4條第2項
製造、運輸、販賣第二級毒品者，處無期徒刑或 7 年以上有期徒
刑，得併科新臺幣 1 千萬元以下罰金。
毒品危害防制條例第18條第1項
查獲之第一、二級毒品及專供製造或施用第一、二級毒品之器具
，不問屬於犯人與否，均沒收銷燬之；查獲之第三、四級毒品及
製造或施用毒品之器具，無正當理由而擅自持有者，均沒入銷燬
之。但合於醫藥、研究或訓練之用者，得不予銷燬。
毒品危害防制條例第19條第1項
犯第 4 條至第 9 條、第 12 條、第 13 條或第 14 條第 1 項、
第2 項之罪者，其供犯罪所用或因犯罪所得之財物，均沒收之，
如全部或一部不能沒收時，追徵其價額或以其財產抵償之。
附表一：本案扣案物品送鑑定之結果：
┌──┬──────┬────────┬─────────────────────────────────┐
│編號│  扣押物品  │起訴書附表之編號│鑑定結果（本表編號 1 至 23 係依據內政部警政署刑事警察局 99 年 12  │
│    │  及其數量  │（括弧內為現場編│月 6 日刑鑑字第 099016176 4 號鑑定書之鑑定結果，見偵一卷第 229 頁 │
│    │            │號）            │至第232 頁；本表編號24至27係依據高雄醫學大學附設中和紀念醫院檢驗報│
│    │            │                │告，見偵一卷第133 頁至第136 頁）                                  │
├──┼──────┼────────┼─────────────────────────────────┤
│ 1  │淡黃色液體 1│附表一編號 3 （ │一、驗前毛重1744.00公克（包裝塑膠桶重 1400.00公克）               │
│    │桶          │編號 1-3）      │二、1、取16.10公克鑑定用罄，餘16028.90公克。                      │
│    │            │                │    2、檢出四級毒品：毒品先驅原料假麻黃鹼(Pseudoephedrine)成分。  │
│    │            │                │    3、純度約14﹪，驗前純質淨重約2246.30公克。                    │
├──┼──────┼────────┼─────────────────────────────────┤
│ 2  │黑色液體1桶 │附表一編號 4 （ │一、驗前毛重14915.00公克（包裝塑膠桶重 970.00公克）               │
│    │            │編號 1-4）      │二、1、取23.28公克鑑定用罄，餘13921.72公克。                      │
│    │            │                │    2、檢出二級毒品甲基安非他命 (Methamphetamine)、四級毒品：毒品 │
│    │            │                │       先驅原料：麻黃鹼 (Ephedrine)、假麻黃鹼 (Pseudoephedrine) 等│
│    │            │                │       成分。                                                     │
│    │            │                │    3、測得甲基安非他命純度約 2 ﹪，驗前純質淨重約 278.90 公克；麻│
│    │            │                │       黃鹼純度約 2 ﹪，驗前純質淨重約 278.90 公克；假麻黃鹼純度約│
│    │            │                │       2 ﹪，驗前純質淨重約 278.90 公克。                       │
├──┼──────┼────────┼─────────────────────────────────┤
│ 3  │黑色液體1桶 │漏列（編號1-5） │一、驗前毛重24900.00公克（包裝塑膠桶重1400.00公克）               │
│    │            │                │二、1、取18.70公克鑑定用罄，餘1071.30公克。                       │
│    │            │                │    2、未檢出二級毒品甲基安非他命(Methamphetamine) 、四級毒品：毒 │
│    │            │                │       品先驅原料：麻黃鹼(Ephedrine) 、假麻黃鹼(Pseudoephedrine)  │
│    │            │                │       等成分。                                                   │
├──┼──────┼────────┼─────────────────────────────────┤
│ 4  │黃色液體1桶 │附表一編號 5 （ │一、驗前毛重3840.00公克（包裝塑膠桶及膜總重約375.00公克）         │
│    │，底部有白色│編號 1-6）      │二、1、取18.34公克鑑定用罄，餘3446.66公克。                       │
│    │沈澱物。    │                │    2、檢出四級毒品：毒品先驅原料假麻黃鹼(Pseudoephedrine)成分。  │
│    │            │                │    3、純度約15﹪，驗前純質淨重約519.75公克。                     │
├──┼──────┼────────┼─────────────────────────────────┤
│ 5  │褐色液體1桶 │附表一編號 6 （ │一、驗前毛重2345.00公克（包裝塑膠罐重165.00公克）                 │
│    │            │編號 1-7）      │二、1、取28.12公克鑑定用罄，餘2151.88公克。                       │
│    │            │                │    2、檢出二級毒品甲基安非他命 (Methamphetamine)、四級毒品：麻黃 │
│    │            │                │       鹼 (Ephedrine)、四級毒品毒品先驅原料：假麻黃鹼(Pseudoephedr│
│    │            │                │        ine) 等成分。                                             │
│    │            │                │    3、測得甲基安非他命純度約2 ﹪，驗前純質淨重約43.60 公克；假麻 │
│    │            │                │       黃鹼純度約1 ﹪，驗前純質淨重約21.80公克。                  │
├──┼──────┼────────┼─────────────────────────────────┤
│ 6  │藍色塑膠桶1 │附表一編號 7 （ │內有微量白色殘渣，量微無法有效秤重，酌量取樣鑑定，檢出四級毒品：毒│
│    │個          │編號 1-8）      │品先驅原料假麻黃(Pseudoephedrine)成分。                         │
├──┼──────┼────────┼─────────────────────────────────┤
│ 7  │藍色塑膠盤1 │附表一編號 8 （ │內有微量褐色殘渣，以有機溶劑洗滌後，取其洗滌液鑑定。檢出二級毒品甲│
│    │個          │編號 1-9）      │基安非他命 (Methamphetamine)、四級毒品毒品先驅原料：麻黃鹼(Ephedri│
│    │            │                │ ne) 等成分。                                                     │
├──┼──────┼────────┼─────────────────────────────────┤
│ 8  │金屬杯1個   │附表一編號 9 （ │內有微量褐色及白色殘渣，以有機溶劑洗滌後，取其洗滌液鑑定。檢出二級│
│    │            │編號 1-10）     │毒品甲基安非他命 (Methamphetamine)、四級毒品毒品先驅原料：麻黃鹼(E│
│    │            │                │phedrine) 等成分。                                                │
├──┼──────┼────────┼─────────────────────────────────┤
│ 9  │藍色塑膠杯1 │附表一編號 10 （│內有微量白色殘渣，量微無法有效秤重，酌量取樣鑑定，檢出二級毒品甲基│
│    │個          │編號 1-11）     │安非他命 (Methamphetamine)、四級毒品毒品先驅原料：麻黃鹼(Ephedrine│
│    │            │                │ )、假麻黃鹼(Pseudoephedrine) 等成分。                            │
├──┼──────┼────────┼─────────────────────────────────┤
│ 10 │淡黃色液體1 │附表一編號 11 （│一、驗前毛重19920.00公克（包裝塑膠桶重1450.00公克）               │
│    │桶          │編號 2-1）      │二、1、取16.81公克鑑定用罄，餘18453.19公克。                      │
│    │            │                │    2、檢出丙酮（Acetone)成分。                                   │
│    │            │                │    3、檢出二級毒品甲基安非他命(Methamphetamine) 、四級毒品：麻黃 │
│    │            │                │       鹼 (Ephedrine)、四級毒品毒品先驅原料：假麻黃鹼(Pseudoephedr│
│    │            │                │       ine) 等成分。                                              │
├──┼──────┼────────┼─────────────────────────────────┤
│ 11 │金屬壓力桶1 │附表一編號 14 （│以有機溶劑洗滌後，取其洗滌液鑑定。                                │
│    │個          │編號 4-1，如本院│檢出二級毒品甲基安非他命(Methamphetamine) 、四級毒品：毒品先驅原料│
│    │            │卷一第 85 頁照片│麻黃鹼(Ephedrine)等成分。                                         │
│    │            │）              │                                                                  │
├──┼──────┼────────┼─────────────────────────────────┤
│ 12 │金屬碗1個   │附表一編號 18 （│內有微量白色殘渣，以有機溶劑洗滌後，取其洗滌液鑑定。              │
│    │            │編號 4-5，如本院│檢出四級毒品：毒品先驅原料麻黃鹼(Ephedrine)成分。                 │
│    │            │卷一第 85 頁照片│                                                                  │
│    │            │）              │                                                                  │
├──┼──────┼────────┼─────────────────────────────────┤
│ 13 │金屬長杓1個 │附表一編號 19 （│其上有微量白色殘渣，以有機溶劑洗滌後，取其洗滌液鑑定。            │
│    │            │編號 4-6，如本院│檢出四級毒品：毒品先驅原料麻黃鹼(Ephedrine)成分。                 │
│    │            │卷一第 85 頁照片│                                                                  │
│    │            │）              │                                                                  │
├──┼──────┼────────┼─────────────────────────────────┤
│ 14 │木質攪拌棒1 │附表一編號 20 （│其上有微量白色殘渣，量微無法有效秤重，酌量取樣鑑定。              │
│    │支          │編號 4-7，如本院│檢出四級毒品：毒品先驅原料麻黃鹼(Ephedrine)成分。                 │
│    │            │卷一第 86 頁照片│                                                                  │
│    │            │）              │                                                                  │
├──┼──────┼────────┼─────────────────────────────────┤
│ 15 │金屬鍋1個   │附表一編號 20 （│其內有微量褐色殘渣，以有機溶劑洗滌後，取其洗滌液鑑定。            │
│    │            │編號 4-12，如本 │檢出二級毒品甲基安非他命(Methamphetamine) 、四級毒品：毒品先驅原料│
│    │            │院卷一第 86 頁照│麻黃鹼(Ephedrine)等成分。                                         │
│    │            │片）            │                                                                  │
├──┼──────┼────────┼─────────────────────────────────┤
│ 16 │紅色塑膠杓1 │附表一編號 28 （│其上有微量白色殘渣，以有機溶劑洗滌後，取其洗滌液鑑定。            │
│    │支          │編號 4-15，如本 │檢出四級毒品：毒品先驅原料麻黃鹼(Ephedrine)成分。                 │
│    │            │院卷一第 87 頁照│                                                                  │
│    │            │片）            │                                                                  │
├──┼──────┼────────┼─────────────────────────────────┤
│ 17 │黃色塑膠盤1 │附表一編號 29 （│其上有微量白色殘渣，以有機溶劑洗滌後，取其洗滌液鑑定。            │
│    │個          │編號 4-16，如本 │檢出四級毒品：毒品先驅原料麻黃鹼(Ephedrine)成分。                 │
│    │            │院卷一第 87 頁照│                                                                  │
│    │            │片）            │                                                                  │
├──┼──────┼────────┼─────────────────────────────────┤
│ 18 │白色陶瓷漏斗│附表一編號 30 （│內有濾紙，以有機溶劑洗滌後，取其洗滌液鑑定。                      │
│    │1個         │編號 4-17，如本 │檢出四級毒品：毒品先驅原料麻黃鹼(Ephedrine)成分。                 │
│    │            │院卷一第 87 頁照│                                                                  │
│    │            │片）            │                                                                  │
├──┼──────┼────────┼─────────────────────────────────┤
│ 19 │玻璃側孔燒瓶│附表一編號 31 （│內有黃色及白色殘渣，以有機溶劑洗滌後，取其洗滌液鑑定。            │
│    │1個         │編號 4-18，如本 │檢出四級毒品：毒品先驅原料麻黃鹼(Ephedrine)成分。                 │
│    │            │院卷一第 87 頁照│                                                                  │
│    │            │片）            │                                                                  │
├──┼──────┼────────┼─────────────────────────────────┤
│ 20 │白色飯匙1支 │附表一編號 35 （│其上有白色殘渣，以有機溶劑洗滌後，取其洗滌液鑑定。                │
│    │            │編號 4-23，如本 │檢出四級毒品：毒品先驅原料麻黃鹼(Ephedrine)成分。                 │
│    │            │院卷一第 88 頁照│                                                                  │
│    │            │片）            │                                                                  │
├──┼──────┼────────┼─────────────────────────────────┤
│ 21 │塑膠量杯1個 │附表一編號 33 （│其內有白色殘渣，以有機溶劑洗滌後，取其洗滌液鑑定。                │
│    │            │編號 4-27，如本 │檢出四級毒品：毒品先驅原料麻黃鹼(Ephedrine)成分。                 │
│    │            │院卷一第 88 頁照│                                                                  │
│    │            │片）            │                                                                  │
├──┼──────┼────────┼─────────────────────────────────┤
│ 22 │白色混濁液體│附表一編號 55 （│一、驗前毛重32205.00公克（包裝塑膠桶重5660.00公克）               │
│    │1桶         │編號 4-49，如本 │二、1、取17.80公克鑑定用罄，餘26527.20公克。                      │
│    │            │院卷一第 91 頁照│    2、四級毒品毒品先驅原料：假麻黃鹼(Pseudoephedrine) 成分。     │
│    │            │片）            │    3、純度約7 ﹪，驗前純質淨重約1858.15公克。                    │
├──┼──────┼────────┼─────────────────────────────────┤
│ 23 │白色塑膠桶1 │附表一編號 56 （│內有透明液體，酌量取樣鑑定，檢出Ethanol(乙醇)成分。               │
│    │個          │編號 4-50，如本 │                                                                  │
│    │            │院卷一第 91 頁照│                                                                  │
│    │            │片）            │                                                                  │
├──┼──────┼────────┼─────────────────────────────────┤
│ 24 │甲基安非他命│附表二編號 9    │驗前毛重 17.94 公克，驗前淨重 16.875 公克，驗後淨重 16.866 公克； │
│    │結晶1包     │                │純度 65.3 ﹪                                                      │
├──┼──────┼────────┼─────────────────────────────────┤
│ 25 │甲基安非他命│附表二編號10    │驗前毛重 0.36 公克，驗前淨重 0.115 公克，驗後淨重0.106 公克；純度 │
│    │結晶1包     │                │81.1 ﹪                                                           │
├──┼──────┼────────┼─────────────────────────────────┤
│ 26 │燒杯盛裝含結│附表二編號 21   │一、驗前毛重 122.17 公克，驗前淨重 42.053 公克，驗後淨重 36.763 公│
│    │晶黃棕色液體│                │    克；純度 50.5 ﹪。                                            │
│    │1個         │                │二、1、檢出甲基安非他命。                                         │
│    │            │                │    2、檢出假麻黃鹼成分。                                         │
├──┼──────┼────────┼─────────────────────────────────┤
│ 27 │鐵盆盛裝含結│附表二編號 22   │一、驗前毛重 98.29 公克，驗前淨重 8.033 公克，驗後淨重 8.024 公克 │
│    │晶黃褐色結晶│                │    。                                                            │
│    │1個         │                │二、檢出假麻黃鹼成分。                                            │
└──┴──────┴────────┴─────────────────────────────────┘
附表二：（本附表二編號係依據起訴書附表一之順序編列）
查扣地點: 高雄縣仁武鄉○○路○段 89 號
 (見警一卷第 9 頁至 16頁 )
┌──┬───────┬──┬───────┬─────┬────────────────┐
│編號│ 品     名    │數量│所有人/持有人 │ 鑑定結果 │     沒收與否及沒收法條         │
├──┼───────┼──┼───────┼─────┼────────────────┤
│1   │冰箱          │1台 │王國偉        │          │1.被告王國偉所有，供製造第二級毒│
│    │              │    │              │          │  品甲基安非他命所用之物。      │
│    │              │    │              │          │2.依毒品危害防制條例第 19 條第1 │
│    │              │    │              │          │  項之規定沒收之。              │
├──┼───────┼──┼───────┼─────┼────────────────┤
│2   │空氣壓縮機    │1台 │許榮文        │          │1.據被告王國偉之供述為被告許榮文│
│    │              │    │              │          │  所有，製造毒品時，不會用到該空│
│    │              │    │              │          │  氣壓縮機等情（見本院訴字卷第  │
│    │              │    │              │          │  200頁）                       │
│    │              │    │              │          │2.無證據證明與本案製造毒品犯行有│
│    │              │    │              │          │  直接關係，不予宣告沒收。      │
├──┼───────┼──┼───────┼─────┼────────────────┤
│3   │淡黃色液體    │1桶 │王國偉        │前揭附表一│1.液體經檢驗結果為第四級毒品先驅│
│    │              │    │              │編號 1    │  原料假麻黃鹼，依刑法第 38 條第│
│    │              │    │              │          │  1 項第 1 款沒收。             │
│    │              │    │              │          │2.桶子為王國偉所有，且為製造第二│
│    │              │    │              │          │  級毒品甲基安非他命所用之物，依│
│    │              │    │              │          │  毒品危害防制條例第 19 條第 1  │
│    │              │    │              │          │  項沒收部分。                  │
├──┼───────┼──┼───────┼─────┼────────────────┤
│4   │黑色液體      │1桶 │許榮文等      │前揭附表一│液體經鑑定含有第二級毒品甲基安非│
│    │              │    │              │編號 2    │他命，而桶子亦含有甲基安非他命，│
│    │              │    │              │          │難以析離，均依毒品危害防制條例第│
│    │              │    │              │          │18 條第 1 項沒收銷毀之。        │
├──┼───────┼──┼───────┼─────┼────────────────┤
│4   │黑色液體      │1桶 │王國偉        │前揭附表一│1.未檢驗出有甲基安非他命或假麻黃│
│之1 │（起訴書附表一│    │              │編號 3    │  鹼、麻黃鹼成分。              │
│    │漏列）        │    │              │          │2.無證據證明與本案製造毒品犯行無│
│    │              │    │              │          │  直接關係，不予宣告沒收。      │
├──┼───────┼──┼───────┼─────┼────────────────┤
│5   │黃色液體，底部│1 桶│王國偉        │前揭附表一│1.液體經檢驗結果為第四級毒品先驅│
│    │有白色沈澱物。│    │              │編號 4    │  原料假麻黃鹼，依刑法第 38 條第│
│    │              │    │              │          │  1 項第 1 款沒收。             │
│    │              │    │              │          │2.桶子為王國偉所有，且為製造第二│
│    │              │    │              │          │  級毒品甲基安非他命所用之物，依│
│    │              │    │              │          │  毒品危害防制條例第 19 條第 1  │
│    │              │    │              │          │  項沒收部分。                  │
├──┼───────┼──┼───────┼─────┼────────────────┤
│6   │褐色液體      │1桶 │王國偉        │前揭附表一│液體經鑑定含有第二級毒品甲基安非│
│    │              │    │              │編號 5    │他命，而桶子亦含有甲基安非他命，│
│    │              │    │              │          │難以析離，均依毒品危害防制條例第│
│    │              │    │              │          │18 條第 1 項沒收銷毀之。        │
├──┼───────┼──┼───────┼─────┼────────────────┤
│7   │藍色塑膠桶    │2個 │王國偉        │前揭附表一│1.液體經檢驗結果為第四級毒品先驅│
│    │              │    │              │編號 6    │  原料假麻黃鹼，依刑法第 38 條第│
│    │              │    │              │          │  1 項第 1 款沒收。             │
│    │              │    │              │          │2.桶子 2 個為王國偉所有，且為製 │
│    │              │    │              │          │  造第二級毒品甲基安非他命所用之│
│    │              │    │              │          │  物，依毒品危害防制條例第 19 條│
│    │              │    │              │          │  第 1 項沒收部分。             │
├──┼───────┼──┼───────┼─────┼────────────────┤
│8   │藍色塑膠盤    │1個 │王國偉        │前揭附表一│內含有褐色殘渣經鑑定含有第二級毒│
│    │              │    │              │編號 7    │品甲基安非他命，而塑膠盤亦含有甲│
│    │              │    │              │          │基安非他命，難以析離，均依毒品危│
│    │              │    │              │          │害防制條例第 18 條第 1 項沒收銷 │
│    │              │    │              │          │毀之。                          │
├──┼───────┼──┼───────┼─────┼────────────────┤
│9   │金屬杯1個     │1個 │王國偉        │前揭附表一│內含有褐色及白色殘渣經鑑定含有第│
│    │              │    │              │編號 8    │二級毒品甲基安非他命，而金屬杯 1│
│    │              │    │              │          │個亦含有甲基安非他命，難以析離，│
│    │              │    │              │          │均依毒品危害防制條例第 18 條第 1│
│    │              │    │              │          │項沒收銷毀之。                  │
├──┼───────┼──┼───────┼─────┼────────────────┤
│10  │藍色塑膠杯    │1個 │王國偉        │前揭附表一│內含有白色殘渣經鑑定含有第二級毒│
│    │              │    │              │編號 9    │品甲基安非他命，而藍色塑膠杯 1  │
│    │              │    │              │          │個亦含有甲基安非他命，難以析離，│
│    │              │    │              │          │均依毒品危害防制條例第 18 條第 1│
│    │              │    │              │          │項沒收銷毀之。                  │
├──┼───────┼──┼───────┼─────┼────────────────┤
│11  │淡黃色液體    │1桶 │王國偉        │前揭附表一│經鑑定為 1 桶丙酮，為王國偉所有 │
│    │              │    │              │編號10    │，且為製造第二級毒品甲基安非他命│
│    │              │    │              │          │所用之物，依毒品危害防制條例第  │
│    │              │    │              │          │19 條第 1 項沒收。              │
├──┼───────┼──┼───────┼─────┼────────────────┤
│12  │NOKIA銀色手機 │1 支│許榮文        │          │1.門號 0000000000 行動電話為被告│
│之1 │（序號00000000│、 1│              │          │  許榮文所使用，業據被告許榮文供│
│    │949327、門號09│張晶│              │          │  述在卷（見本院訴一卷第 99 頁）│
│    │00000000）    │片卡│              │          │  ，並供製毒成員間聯絡使用，有通│
│    │              │    │              │          │  訊監察譯文附卷可稽（見警一卷第│
│    │              │    │              │          │  94 頁至第 97 頁）。           │
│    │              │    │              │          │2.行動電話內配用之門號晶片卡併同│
│    │              │    │              │          │  行動電話，依毒品危害防制條例第│
│    │              │    │              │          │  19 條第 1 項沒收。            │
├──┼───────┼──┼───────┼─────┼────────────────┤
│12  │ELIYA 銀色手機│1 支│林佳賢        │          │1.門號 0000000000、0000000000 行│
│之2 │（序號00000000│、2 │              │          │  動電話為被告林佳賢所使用，業據│
│    │0000000、門號 │之晶│              │          │  被告許榮文供述在卷（見本院訴一│
│    │0000000000、09│片卡│              │          │  卷第 218 頁），但無證據證明係 │
│    │00000000 ）   │    │              │          │  供製毒成員間聯絡使用。        │
│    │              │    │              │          │2.無證據證明與本案製造毒品犯行無│
│    │              │    │              │          │  直接關係，不予宣告沒收。      │
├──┼───────┼──┼───────┼─────┼────────────────┤
│12  │AVXING 銀色手 │1支 │許榮文        │          │無證據證明與本案製造毒品犯行無  │
│之3 │機（序號352317│    │              │          │直接關係，不予宣告沒收。        │
│    │000000000，無 │    │              │          │                                │
│    │晶片卡）      │    │              │          │                                │
├──┼───────┼──┼───────┼─────┼────────────────┤
│12  │NOKIA 黑色手機│1支 │許榮文        │          │無證據證明與本案製造毒品犯行無  │
│之4 │（序號00000000│    │              │          │直接關係，不予宣告沒收。        │
│    │0000000）     │    │              │          │                                │
├──┼───────┼──┼───────┼─────┼────────────────┤
│12  │ANYCALL 銀色手│1 支│張國城        │          │1.門號 0000000000 行動電話為被告│
│之5 │機（序號358807│、晶│              │          │  張國城所使用，業據被告許榮文供│
│    │00000000，門號│片卡│              │          │  述在卷（見警一卷第 44 頁），並│
│    │0000000000）  │1 張│              │          │  供製毒成員間聯絡使用，有通訊監│
│    │              │    │              │          │  察譯文附卷可稽（見警一卷第 131│
│    │              │    │              │          │  頁至第141 頁）。              │
│    │              │    │              │          │2.行動電話內配用之門號晶片卡併同│
│    │              │    │              │          │  行動電話，依毒品危害防制條例第│
│    │              │    │              │          │  19 條第 1 項沒收。            │
├──┼───────┼──┼───────┼─────┼────────────────┤
│13  │甲基安非他命  │1包 │王國偉        │          │1.經鑑定含有甲基安非他命成分，純│
│    │              │    │              │          │  度 78.8 ﹪，見偵一卷第 132 頁 │
│    │              │    │              │          │  之高雄醫學大學附設中和醫院檢驗│
│    │              │    │              │          │  報告。                        │
│    │              │    │              │          │2.被告王國偉施用之毒品，無證據證│
│    │              │    │              │          │  明與本案製造毒品犯行有直接關係│
│    │              │    │              │          │  ，不予宣告沒收。              │
├──┼───────┼──┼───────┼─────┼────────────────┤
│14  │金屬壓力桶    │1個 │王國偉        │前揭附表一│因殘留有第二級毒品甲基安非他命，│
│    │（氫氣反應器）│    │              │編號11    │而難以析離，依毒品危害防制條例第│
│    │              │    │              │          │ 18 條第1 項沒收銷毀之。        │
├──┼───────┼──┼───────┼─────┼────────────────┤
│15  │電磁爐        │2台 │王國偉        │          │為王國偉所有，且為製造第二級毒品│
│    │              │    │              │          │甲基安非他命所用之物，依毒品危害│
│    │              │    │              │          │防制條例第 19 條第 1 項沒收。   │
├──┼───────┼──┼───────┼─────┼────────────────┤
│16  │塑膠水桶      │4個 │王國偉        │          │為王國偉所有，且為製造第二級毒品│
│    │              │    │              │          │甲基安非他命所用之物，依毒品危害│
│    │              │    │              │          │防制條例第 19 條第 1 項沒收。   │
├──┼───────┼──┼───────┼─────┼────────────────┤
│17  │玻璃棒        │3支 │王國偉        │          │為王國偉所有，且為製造第二級毒品│
│    │              │    │              │          │甲基安非他命所用之物，依毒品危害│
│    │              │    │              │          │防制條例第 19 條第 1 項沒收。   │
├──┼───────┼──┼───────┼─────┼────────────────┤
│18  │金屬碗        │1個 │王國偉        │前揭附表一│1.白色殘渣經檢驗結果為第四級毒品│
│    │              │    │              │編號12    │  先驅原料麻黃鹼，依刑法第 38 條│
│    │              │    │              │          │  第 1 項第 1 款沒收。          │
│    │              │    │              │          │2.金屬碗 1 個為王國偉所有，且為 │
│    │              │    │              │          │  製造第二級毒品甲基安非他命所用│
│    │              │    │              │          │  之物，依毒品危害防制條例第 19 │
│    │              │    │              │          │  條第 1 項沒收部分。           │
├──┼───────┼──┼───────┼─────┼────────────────┤
│19  │金屬長杓      │1個 │王國偉        │前揭附表一│1.白色殘渣經檢驗結果為第四級毒品│
│    │              │    │              │編號13    │  先驅原料麻黃鹼，依刑法第 38 條│
│    │              │    │              │          │  第 1 項第 1 款沒收。          │
│    │              │    │              │          │2.金屬長杓 1 個為王國偉所有，且 │
│    │              │    │              │          │  為製造第二級毒品甲基安非他命所│
│    │              │    │              │          │  用之物，依毒品危害防制條例第  │
│    │              │    │              │          │  19 條第 1 項沒收部分。        │
├──┼───────┼──┼───────┼─────┼────────────────┤
│20  │木質攪拌棒    │2支 │王國偉        │前揭附表一│1.白色殘渣經檢驗結果為第四級毒品│
│    │              │    │              │編號14    │  先驅原料麻黃鹼，依刑法第 38 條│
│    │              │    │              │          │  第 1 項第 1 款沒收。          │
│    │              │    │              │          │2.木質攪拌棒 2 支為王國偉所有， │
│    │              │    │              │          │  且為製造第二級毒品甲基安非他命│
│    │              │    │              │          │  所用之物，依毒品危害防制條例第│
│    │              │    │              │          │  19 條第 1 項沒收部分。        │
├──┼───────┼──┼───────┼─────┼────────────────┤
│21  │灌水器        │1個 │王國偉        │          │為王國偉所有，且為製造第二級毒品│
│    │              │    │              │          │甲基安非他命所用之物，依毒品危害│
│    │              │    │              │          │防制條例第 19 條第 1 項沒收。   │
├──┼───────┼──┼───────┼─────┼────────────────┤
│22  │錫箔紙        │1捲 │王國偉        │          │為王國偉所有，且為製造第二級毒品│
│    │              │    │              │          │甲基安非他命所用之物，依毒品危害│
│    │              │    │              │          │防制條例第 19 條第 1 項沒收。   │
├──┼───────┼──┼───────┼─────┼────────────────┤
│23  │大空氣壓縮機  │2台 │王國偉        │          │為王國偉所有，且為製造第二級毒品│
│    │              │    │              │          │甲基安非他命所用之物，依毒品危害│
│    │              │    │              │          │防制條例第 19 條第 1 項沒收。   │
├──┼───────┼──┼───────┼─────┼────────────────┤
│24  │小空氣壓縮機  │2台 │王國偉        │          │為王國偉所有，且為製造第二級毒品│
│    │              │    │              │          │甲基安非他命所用之物，依毒品危害│
│    │              │    │              │          │防制條例第 19 條第 1 項沒收。   │
├──┼───────┼──┼───────┼─────┼────────────────┤
│25  │金屬鍋        │3個 │王國偉        │前揭附表一│1.其中 1 個金屬鍋因殘留有第二級 │
│    │              │    │              │編號15    │  毒品甲基安非他命，而難以析離，│
│    │              │    │              │          │  依毒品危害防制條例第 18 條第 1│
│    │              │    │              │          │  項沒收銷毀之。                │
│    │              │    │              │          │2.另2個為王國偉所有，且為製造第 │
│    │              │    │              │          │  二級毒品甲基安非他命所用之物，│
│    │              │    │              │          │  依毒品危害防制條例第 19 條第  │
│    │              │    │              │          │  1 項沒收。                    │
├──┼───────┼──┼───────┼─────┼────────────────┤
│26  │電子秤        │1台 │王國偉        │          │為王國偉所有，且為製造第二級毒品│
│    │              │    │              │          │甲基安非他命所用之物，依毒品危害│
│    │              │    │              │          │防制條例第 19 條第 1 項沒收。   │
├──┼───────┼──┼───────┼─────┼────────────────┤
│27  │計算機        │1台 │王國偉        │          │無證據證明與本案製造毒品犯行有直│
│    │              │    │              │          │接關係，不予宣告沒收。          │
├──┼───────┼──┼───────┼─────┼────────────────┤
│28  │塑膠杓        │2支 │王國偉        │前揭附表一│1.白色殘渣經檢驗結果為第四級毒品│
│    │              │    │              │編號16    │  先驅原料麻黃鹼，依刑法第 38 條│
│    │              │    │              │          │  第 1 項第 1 款沒收。          │
│    │              │    │              │          │2.塑膠杓 2 支為王國偉所有，且為 │
│    │              │    │              │          │  製造第二級毒品甲基安非他命所用│
│    │              │    │              │          │  之物，依毒品危害防制條例第 19 │
│    │              │    │              │          │  條第 1 項沒收部分。           │
├──┼───────┼──┼───────┼─────┼────────────────┤
│29  │塑膠盤        │10個│王國偉        │前揭附表一│1.白色殘渣經檢驗結果為第四級毒品│
│    │              │    │              │編號17    │  先驅原料麻黃鹼，依刑法第 38 條│
│    │              │    │              │          │  第 1 項第 1 款沒收。          │
│    │              │    │              │          │2.塑膠盤 10 個為王國偉所有，且為│
│    │              │    │              │          │  製造第二級毒品甲基安非他命所用│
│    │              │    │              │          │  之物，依毒品危害防制條例第 19 │
│    │              │    │              │          │  條第 1 項沒收部分。           │
├──┼───────┼──┼───────┼─────┼────────────────┤
│30  │陶瓷漏斗      │3個 │王國偉        │前揭附表一│1.濾紙殘渣經檢驗結果為第四級毒品│
│    │              │    │              │編號18    │  先驅原料麻黃鹼，依刑法第 38 條│
│    │              │    │              │          │  第 1 項第 1 款沒收。          │
│    │              │    │              │          │2.陶瓷漏斗 3 個為王國偉所有，且 │
│    │              │    │              │          │  為製造第二級毒品甲基安非他命所│
│    │              │    │              │          │  用之物，依毒品危害防制條例第  │
│    │              │    │              │          │  19 條第 1 項沒收部分。        │
├──┼───────┼──┼───────┼─────┼────────────────┤
│31  │玻璃側孔燒瓶  │3個 │王國偉        │前揭附表一│1.黃色及白色殘渣經檢驗結果為第四│
│    │              │    │              │編號19    │  級毒品先驅原料麻黃鹼，依刑法第│
│    │              │    │              │          │  38 條第 1 項第 1 款沒收。     │
│    │              │    │              │          │2.玻璃側孔燒瓶 3 個為王國偉所有 │
│    │              │    │              │          │  ，且為製造第二級毒品甲基安非他│
│    │              │    │              │          │  命所用之物，依毒品危害防制條例│
│    │              │    │              │          │  第 19 條第 1 項沒收部分。     │
├──┼───────┼──┼───────┼─────┼────────────────┤
│32  │噴水器        │3個 │王國偉        │          │為王國偉所有，且為製造第二級毒品│
│    │              │    │              │          │甲基安非他命所用之物，依毒品危害│
│    │              │    │              │          │防制條例第 19 條第 1 項沒收。   │
├──┼───────┼──┼───────┼─────┼────────────────┤
│33  │塑膠量杯      │2個 │王國偉        │前揭附表一│1.白色殘渣經檢驗結果為第四級毒品│
│    │              │    │              │編號21    │  先驅原料麻黃鹼，依刑法第 38 條│
│    │              │    │              │          │  第 1 項第 1 款沒收。          │
│    │              │    │              │          │2.塑膠量杯 2 個為王國偉所有，且 │
│    │              │    │              │          │  為製造第二級毒品甲基安非他命所│
│    │              │    │              │          │  用之物，依毒品危害防制條例第  │
│    │              │    │              │          │  19 條第 1 項沒收部分。        │
├──┼───────┼──┼───────┼─────┼────────────────┤
│34  │溫度計        │3支 │王國偉        │          │為王國偉所有，且為製造第二級毒品│
│    │              │    │              │          │甲基安非他命所用之物，依毒品危害│
│    │              │    │              │          │防制條例第 19 條第 1 項沒收。   │
├──┼───────┼──┼───────┼─────┼────────────────┤
│35  │飯匙          │2支 │王國偉        │前揭附表一│1.白色殘渣經檢驗結果為第四級毒品│
│    │              │    │              │編號20    │  先驅原料麻黃鹼，依刑法第 38 條│
│    │              │    │              │          │  第 1 項第 1 款沒收。          │
│    │              │    │              │          │2.飯匙 2 支為王國偉所有，且為製 │
│    │              │    │              │          │  造第二級毒品甲基安非他命所用之│
│    │              │    │              │          │  物，依毒品危害防制條例第 19 條│
│    │              │    │              │          │  第 1 項沒收部分。             │
├──┼───────┼──┼───────┼─────┼────────────────┤
│36  │濾紙          │2盒 │王國偉        │          │為王國偉所有，且為製造第二級毒品│
│    │              │    │              │          │甲基安非他命所用之物，依毒品危害│
│    │              │    │              │          │防制條例第 19 條第 1 項沒收。   │
├──┼───────┼──┼───────┼─────┼────────────────┤
│37  │酸鹼試紙      │1盒 │王國偉        │          │為王國偉所有，且為製造第二級毒品│
│    │              │    │              │          │甲基安非他命所用之物，依毒品危害│
│    │              │    │              │          │防制條例第 19 條第 1 項沒收。   │
├──┼───────┼──┼───────┼─────┼────────────────┤
│38  │不銹鋼鍋      │1組 │王國偉        │          │為王國偉所有，且為製造第二級毒品│
│    │              │    │              │          │甲基安非他命所用之物，依毒品危害│
│    │              │    │              │          │防制條例第 19 條第 1 項沒收。   │
├──┼───────┼──┼───────┼─────┼────────────────┤
│39  │氫氧鋼瓶      │1個 │王國偉        │          │為王國偉所有，且為製造第二級毒品│
│    │              │    │              │          │甲基安非他命所用之物，依毒品危害│
│    │              │    │              │          │防制條例第 19 條第 1 項沒收。   │
├──┼───────┼──┼───────┼─────┼────────────────┤
│40  │工具箱        │1組 │王國偉        │          │無證據證明與本案製造毒品犯行有直│
│    │              │    │              │          │接關係，不予宣告沒收。          │
├──┼───────┼──┼───────┼─────┼────────────────┤
│41  │空氣壓縮機    │1組 │王國偉        │          │為王國偉所有，且為製造第二級毒品│
│    │              │    │              │          │甲基安非他命所用之物，依毒品危害│
│    │              │    │              │          │防制條例第 19 條第 1 項沒收。   │
├──┼───────┼──┼───────┼─────┼────────────────┤
│42  │瓦斯爐        │1組 │王國偉        │          │為王國偉所有，且為製造第二級毒品│
│    │              │    │              │          │甲基安非他命所用之物，依毒品危害│
│    │              │    │              │          │防制條例第 19 條第 1 項沒收。   │
├──┼───────┼──┼───────┼─────┼────────────────┤
│43  │硫酸鋇        │4瓶 │王國偉        │          │為王國偉所有，且為製造第二級毒品│
│    │              │    │              │          │甲基安非他命所用之物，依毒品危害│
│    │              │    │              │          │防制條例第 19 條第 1 項沒收。   │
├──┼───────┼──┼───────┼─────┼────────────────┤
│44  │氫氧化鈉      │4瓶 │王國偉        │          │為王國偉所有，且為製造第二級毒品│
│    │              │    │              │          │甲基安非他命所用之物，依毒品危害│
│    │              │    │              │          │防制條例第 19 條第 1 項沒收。   │
├──┼───────┼──┼───────┼─────┼────────────────┤
│45  │醋酸          │4瓶 │王國偉        │          │為王國偉所有，且為製造第二級毒品│
│    │              │    │              │          │甲基安非他命所用之物，依毒品危害│
│    │              │    │              │          │防制條例第 19 條第 1 項沒收。   │
├──┼───────┼──┼───────┼─────┼────────────────┤
│46  │氯化鈀        │1瓶 │王國偉        │          │為王國偉所有，且為製造第二級毒品│
│    │              │    │              │          │甲基安非他命所用之物，依毒品危害│
│    │              │    │              │          │防制條例第 19 條第 1 項沒收。   │
├──┼───────┼──┼───────┼─────┼────────────────┤
│47  │鹽酸          │3瓶 │王國偉        │          │為王國偉所有，且為製造第二級毒品│
│    │              │    │              │          │甲基安非他命所用之物，依毒品危害│
│    │              │    │              │          │防制條例第 19 條第 1 項沒收。   │
├──┼───────┼──┼───────┼─────┼────────────────┤
│48  │活性炭        │1包 │王國偉        │          │為王國偉所有，且為製造第二級毒品│
│    │              │    │              │          │甲基安非他命所用之物，依毒品危害│
│    │              │    │              │          │防制條例第 19 條第 1 項沒收。   │
├──┼───────┼──┼───────┼─────┼────────────────┤
│49  │濾紙          │1包 │王國偉        │          │為王國偉所有，且為製造第二級毒品│
│    │              │    │              │          │甲基安非他命所用之物，依毒品危害│
│    │              │    │              │          │防制條例第 19 條第 1 項沒收。   │
├──┼───────┼──┼───────┼─────┼────────────────┤
│50  │濾網          │3個 │王國偉        │          │為王國偉所有，且為製造第二級毒品│
│    │              │    │              │          │甲基安非他命所用之物，依毒品危害│
│    │              │    │              │          │防制條例第 19 條第 1 項沒收。   │
├──┼───────┼──┼───────┼─────┼────────────────┤
│51  │塑膠軟管      │1組 │王國偉        │          │為王國偉所有，且為製造第二級毒品│
│    │              │    │              │          │甲基安非他命所用之物，依毒品危害│
│    │              │    │              │          │防制條例第 19 條第 1 項沒收。   │
├──┼───────┼──┼───────┼─────┼────────────────┤
│52  │塑膠漏斗      │2個 │王國偉        │          │為王國偉所有，且為製造第二級毒品│
│    │              │    │              │          │甲基安非他命所用之物，依毒品危害│
│    │              │    │              │          │防制條例第 19 條第 1 項沒收。   │
├──┼───────┼──┼───────┼─────┼────────────────┤
│53  │保特瓶        │1個 │王國偉        │          │無證據證明與本案製造毒品犯行有直│
│    │              │    │              │          │接關係，不予宣告沒收。          │
├──┼───────┼──┼───────┼─────┼────────────────┤
│54  │機油          │1桶 │王國偉        │          │無證據證明與本案製造毒品犯行有直│
│    │              │    │              │          │接關係，不予宣告沒收。          │
├──┼───────┼──┼───────┼─────┼────────────────┤
│55  │白色混濁液體  │1桶 │王國偉        │前揭附表一│1.液體經檢驗結果為第四級毒品先驅│
│    │              │    │              │編號22    │  原料假麻黃鹼，依刑法第 38 條第│
│    │              │    │              │          │  1 項第 1 款沒收。             │
│    │              │    │              │          │2.桶子為王國偉所有，且為製造第二│
│    │              │    │              │          │  級毒品甲基安非他命所用之物，依│
│    │              │    │              │          │  毒品危害防制條例第 19 條第 1  │
│    │              │    │              │          │  項沒收部分。                  │
├──┼───────┼──┼───────┼─────┼────────────────┤
│56  │白色塑膠桶    │1桶 │王國偉        │前揭附表一│經鑑定其內液體為乙醇，為王國偉所│
│    │              │    │              │編號23    │有，且為製造第二級毒品甲基安非他│
│    │              │    │              │          │命所用之物，依毒品危害防制條例第│
│    │              │    │              │          │19 條第 1 項沒收。              │
└──┴───────┴──┴───────┴─────┴────────────────┘
附表三： （本附表三編號係依據起訴書附表二之順序編列）
查扣地點: 高雄市○○區○○街10巷15之1號
(見警一卷第17頁至第22頁)
┌──┬───────┬──┬───────┬─────┬────────────────┐
│編號│ 品     名    │數量│所有人/持有人 │ 鑑定結果 │     沒收與否及沒收法條         │
├──┼───────┼──┼───────┼─────┼────────────────┤
│ 1  │湯匙          │1支 │王國偉        │          │無證據證明與本案製造毒品犯行有直│
│    │              │    │              │          │接關係，不予宣告沒收。          │
├──┼───────┼──┼───────┼─────┼────────────────┤
│ 2  │塑膠過濾盆    │1個 │王國偉        │          │無證據證明與本案製造毒品犯行有直│
│    │              │    │              │          │接關係，不予宣告沒收。          │
├──┼───────┼──┼───────┼─────┼────────────────┤
│ 3  │塑膠盤        │3個 │王國偉        │          │無證據證明與本案製造毒品犯行有直│
│    │              │    │              │          │接關係，不予宣告沒收。          │
├──┼───────┼──┼───────┼─────┼────────────────┤
│ 4  │毛刷          │1支 │王國偉        │          │無證據證明與本案製造毒品犯行有直│
│    │              │    │              │          │接關係，不予宣告沒收。          │
├──┼───────┼──┼───────┼─────┼────────────────┤
│ 5  │長方形塑膠盆  │5個 │王國偉        │          │無證據證明與本案製造毒品犯行有直│
│    │              │    │              │          │接關係，不予宣告沒收。          │
├──┼───────┼──┼───────┼─────┼────────────────┤
│ 6  │量杯          │1個 │王國偉        │          │無證據證明與本案製造毒品犯行有直│
│    │              │    │              │          │接關係，不予宣告沒收。          │
├──┼───────┼──┼───────┼─────┼────────────────┤
│ 7  │不銹鋼盆      │3個 │王國偉        │          │無證據證明與本案製造毒品犯行有直│
│    │              │    │              │          │接關係，不予宣告沒收。          │
├──┼───────┼──┼───────┼─────┼────────────────┤
│ 8  │垃圾桶        │3個 │王國偉        │          │無證據證明與本案製造毒品犯行有直│
│    │              │    │              │          │接關係，不予宣告沒收。          │
├──┼───────┼──┼───────┼─────┼────────────────┤
│ 9  │甲基安非他命結│1 包│王國偉        │前揭附表一│為被告王國偉施用之毒品，無證據證│
│    │晶            │    │              │編號24    │明與本案製造毒品犯行有直接關係，│
│    │              │    │              │          │不予宣告沒收。                  │
├──┼───────┼──┼───────┼─────┼────────────────┤
│ 10 │甲基安非他命結│1 包│王國偉        │前揭附表一│為被告王國偉施用之毒品，無證據證│
│    │晶            │    │              │編號25    │明與本案製造毒品犯行有直接關係，│
│    │              │    │              │          │不予宣告沒收。                  │
├──┼───────┼──┼───────┼─────┼────────────────┤
│ 11 │LG牌白色手機  │1 支│王國偉        │          │1.門號 0000000000 行動電話為被告│
│之1 │（序號00000000│、 1│              │          │  王國偉所使用，業據被告王國偉供│
│    │0000000、門號 │張晶│              │          │  述在卷（見警一卷第 77 頁），並│
│    │0000000000）  │片卡│              │          │  供製毒成員間聯絡使用，有通訊監│
│    │              │    │              │          │  察譯文附卷可稽（見警一卷第 98 │
│    │              │    │              │          │  頁至第130 頁）。              │
│    │              │    │              │          │2.行動電話內配用之門號晶片卡併同│
│    │              │    │              │          │  行動電話，依毒品危害防制條例第│
│    │              │    │              │          │  19 條第 1 項沒收。            │
├──┼───────┼──┼───────┼─────┼────────────────┤
│11  │Sony Ericsson │1 支│王國偉        │          │1.門號 0000000000 行動電話為被告│
│之2 │咖啡色手機（序│、2 │              │          │  王國偉所使用，業據被告許榮文供│
│    │號000000000000│張晶│              │          │  述在卷（見警一卷第 77 頁），但│
│    │206、門號09353│片卡│              │          │  無證據證明係供製毒成員間聯絡使│
│    │15846）       │    │              │          │  用。                          │
│    │              │    │              │          │2.無證據證明與本案製造毒品犯行無│
│    │              │    │              │          │  直接關係，不予宣告沒收。      │
├──┼───────┼──┼───────┼─────┼────────────────┤
│ 12 │電子秤        │1臺 │王國偉        │          │無證據證明與本案製造毒品犯行有直│
│    │              │    │              │          │接關係，不予宣告沒收。          │
├──┼───────┼──┼───────┼─────┼────────────────┤
│ 13 │電子溫度計    │1臺 │王國偉        │          │無證據證明與本案製造毒品犯行有直│
│    │              │    │              │          │接關係，不予宣告沒收。          │
├──┼───────┼──┼───────┼─────┼────────────────┤
│ 14 │傳統溫度計    │2支 │王國偉        │          │無證據證明與本案製造毒品犯行有直│
│    │              │    │              │          │接關係，不予宣告沒收。          │
├──┼───────┼──┼───────┼─────┼────────────────┤
│ 15 │記帳本        │1本 │王國偉        │          │無證據證明與本案製造毒品犯行有直│
│    │              │    │              │          │接關係，不予宣告沒收。          │
├──┼───────┼──┼───────┼─────┼────────────────┤
│ 16 │玻璃棒        │4支 │王國偉        │          │無證據證明與本案製造毒品犯行有直│
│    │              │    │              │          │接關係，不予宣告沒收。          │
├──┼───────┼──┼───────┼─────┼────────────────┤
│ 17 │鐵刮刀        │1支 │王國偉        │          │無證據證明與本案製造毒品犯行有直│
│    │              │    │              │          │接關係，不予宣告沒收。          │
├──┼───────┼──┼───────┼─────┼────────────────┤
│ 18 │塑膠刮刀      │1支 │王國偉        │          │無證據證明與本案製造毒品犯行有直│
│    │              │    │              │          │接關係，不予宣告沒收。          │
├──┼───────┼──┼───────┼─────┼────────────────┤
│ 19 │黑晶爐        │1個 │王國偉        │          │無證據證明與本案製造毒品犯行有直│
│    │              │    │              │          │接關係，不予宣告沒收。          │
├──┼───────┼──┼───────┼─────┼────────────────┤
│ 20 │瓦斯爐        │1個 │王國偉        │          │無證據證明與本案製造毒品犯行有直│
│    │              │    │              │          │接關係，不予宣告沒收。          │
├──┼───────┼──┼───────┼─────┼────────────────┤
│ 21 │含結晶之液態甲│1 個│王國偉        │前揭附表一│液體經鑑定含有第二級毒品甲基安非│
│    │基安非他命之燒│    │              │編號26    │他命，而燒杯 1 個亦含有甲基安非 │
│    │杯            │    │              │          │他命，難以析離，均依毒品危害防制│
│    │              │    │              │          │條例第 18 條第 1 項沒收銷毀之。 │
├──┼───────┼──┼───────┼─────┼────────────────┤
│ 22 │含假麻黃鹼結晶│1 個│王國偉        │前揭附表一│1.液體經檢驗結果為第四級毒品先驅│
│    │之鐵盆        │    │              │編號27    │  原料假麻黃鹼，依刑法第 38 條第│
│    │              │    │              │          │  1 項第 1 款沒收。             │
│    │              │    │              │          │2.鐵盆為王國偉所有，且為製造第二│
│    │              │    │              │          │  級毒品甲基安非他命所用之物，依│
│    │              │    │              │          │  毒品危害防制條例第 19 條第 1  │
│    │              │    │              │          │  項沒收部分。                  │
└──┴───────┴──┴───────┴─────┴────────────────┘
 附表四：
 (依毒品危害防制條例第18條第1項前段規定沒收、銷燬)
┌──────┬─────────────────────────────┐
│  前揭附表  │       沒收、銷燬之物（前揭附表之編號）                   │
├──────┼─────────────────────────────┤
│     二     │4、6、8、9、10、14、25                                    │
├──────┼─────────────────────────────┤
│     三     │21                                                        │
└──────┴─────────────────────────────┘
 附表五：
 (依毒品危害防制條例第19條第1項規定沒收)
┌──────┬─────────────────────────────┐
│  前揭附表  │       沒收之物（前揭附表之編號）                         │
├──────┼─────────────────────────────┤
│     二     │1、3、5、7、11、12 之 1、12 之 5、15 至 26、28 至 39、41至│
│            │52、55、56                                                │
├──────┼─────────────────────────────┤
│     三     │11之1、22                                                 │
└──────┴─────────────────────────────┘
 附表六：
 （依刑法第38條第1項第1款規定沒收）
┌──────┬─────────────────────────────┐
│  前揭附表  │       沒收之物（前揭附表之編號）                         │
├──────┼─────────────────────────────┤
│     二     │3、5、7、18至20、28至31、33、35、55                       │
├──────┼─────────────────────────────┤
│     三     │22                                                        │
└──────┴─────────────────────────────┘
 附表七：
 (與本件犯罪無關，不予宣告沒收)
┌──────┬──────────────────────────────┐
│  附    表  │編    號                                                    │
├──────┼──────────────────────────────┤
│     二     │2、4之1、12之2、12之3、12之4、13、27、40、53、54            │
├──────┼──────────────────────────────┤
│     三     │1至10、11之2、12至20                                        │
└──────┴──────────────────────────────┘